臺灣高等法院刑事判決　　　　　　94年度上重更(二)字第68號
上　訴　人　臺灣基隆地方法院檢察署檢察官
上　訴　人
即　被　告　丙○○
選任辯護人　林達傑律師
上　訴　人
即　被　告　甲○○
選任辯護人　王聰明律師
上　訴　人
即　被　告　丁○○
　　　　　　　　　　(
選任辯護人　舒建中律師
上列上訴人因被告等違反毒品危害防制條例等案件，不服臺灣基
隆地方法院91年度重訴字第15號，中華民國92年5 月30日、92年
度重訴字第3號，中華民國92年8月29日第一審判決（起訴案號：
臺灣基隆地方法院檢察署91年度偵字第1961、1962、1963、1964
、2217、2623、4580號，91年度偵緝字第244 號），提起上訴，
判決後，經最高法院發回更審，本院判決如下：
    主  文
原判決關於丙○○、甲○○、丁○○部分均撤銷。
丙○○共同連續販賣第一級毒品，處死刑，褫奪公權終身。扣案
淨重壹點零捌公克之第一級毒品海洛因粉末、淨重壹佰壹拾肆公
斤捌佰參拾點壹公克之第一級毒品海洛因磚參佰貳拾壹塊均沒收
銷燬之（但其中內政部警政署刑事警察局領用之拾公克，不予銷
燬）；扣案之「鴻漁一號」漁船壹艘、航跡儀壹台、ＳＳＢ無線
電話機壹台、ＷＥＮＤＥＮ無線電話機壹台、中型透明塑膠袋壹
個、大型黑色塑膠袋參個、暗紅色大型行李箱壹只、中國移動門
號00000000000ＳＩＭ卡壹只、儲值卡壹只、行動電
話肆具、仿貝瑞塔廠半自動手槍之改造手槍（第一號手槍）及義
大利貝瑞塔廠９２ＦＳ型半自動手槍（第二號手槍）各壹把、偽
簽於房屋租賃契約書上之「何志勇」印文、署押各壹枚、偽刻之
「何志勇」印章壹枚、共同販賣毒品所得新台幣壹佰柒拾柒萬元
現金均沒收。
甲○○共同連續販賣第一級毒品，處無期徒刑，褫奪公權終身。
扣案淨重壹佰壹拾肆公斤捌佰參拾點壹公克之第一級毒品海洛因
磚參佰貳拾壹塊沒收銷燬之（但其中內政部警政署刑事警察局領
用之拾公克，不予銷燬）；扣案之中型透明塑膠袋壹個、大型黑
色塑膠袋參個、暗紅色大型行李箱壹只、行動電話肆具、共同販
賣毒品所得新台幣壹佰柒拾柒萬元現金均沒收。
丁○○共同運輸第一級毒品，處死刑，褫奪公權終身。扣案淨重
壹點零捌公克之第一級毒品海洛因粉末、淨重壹佰壹拾肆公斤捌
佰參拾點壹公克之第一級毒品海洛因磚參佰貳拾壹塊均沒收銷燬
之（但其中內政部警政署刑事警察局領用之拾公克，不予銷燬）
；扣案之「鴻漁一號」漁船壹艘、航跡儀壹台、ＳＳＢ無線電話
機壹台、ＷＥＮＤＥＮ無線電話機壹台、中型透明塑膠袋壹個、
大型黑色塑膠袋參個、中國移動門號00000000000Ｓ
ＩＭ卡壹只、儲值卡壹只、仿貝瑞塔廠半自動手槍之改造手槍（
第一號手槍）及義大利貝瑞塔廠９２ＦＳ型半自動手槍（第二號
手槍）各壹把均沒收。
    事  實
一、丙○○（綽號豆奶、透抽）、莊良賢（綽號阿賢或阿正，由
    檢察官另案偵查中）於九十一年三月中旬，在大陸福建廈門
    地區，獲悉林金興（綽號「林董」或「鳳梨董」，由檢察官
    另案偵查中），欲以海運方式自北韓地區將其所有一百多公
    斤之第一級毒品海洛因一批運輸回國販售，需人為其安排在
    台灣北部海域之船舶，藉以自北韓運毒回來之船舶（俗稱母
    船或大桶），轉運（含接運及交運）該批毒品至俗稱中桶之
    船舶，再自中桶船舶接運該批毒品至俗稱小桶之船舶運回台
    灣地區，事成後，其願支付高額運輸費情事。丙○○、莊良
    賢二人認為有利可圖，雖均明知海洛因為第一級毒品，且係
    行政院依懲治走私條例公告管制進出口之物品，不得運輸進
    入台灣地區販賣，竟仍與林金興共同意圖營利，基於運輸、
    販賣及走私海洛因毒品進口之犯意聯絡，應允為之安排中桶
    船舶及小桶船舶私運該批海洛因毒品入台販售事宜，且由丙○○邀同知情之丁○○共赴大陸參與運送毒品海洛因計劃。
二、丙○○回國後，為安排中桶船舶接運大桶船舶上之毒品，於
    九十一年四月間，以新台幣（下同）三百萬元代價，央請友
    人吳叡宇（原名為吳碧光）介紹陳忠毅（綽號阿壽，業經本
    院判罪確定）幫忙物色走私中桶船舶，陳忠毅為謀取仲介船
    舶之高利，明知走私之物品為第一級毒品海洛因，竟基於共
    同走私海洛因毒品之犯意，於四月中旬，以二百五十萬元代
    價請杜春火（綽號阿郎，業經本院判罪確定）接洽船舶至海
    上載運海洛因毒品；杜春火亦明知走私之物品為毒品，為圖
    事成後得以分紅，亦基於共同走私海洛因毒品之犯意聯絡，
    於同年四月二十日左右，同以二百五十萬元價格，另商請友
    人謝金郎駕駛【福生三號】漁船作為中桶船舶，前往台灣北
    部海域自母船接、交該批毒品。丙○○於同年月二十二日確
    認已找到接運毒品之中桶船舶後，即與丁○○於同年四月二
    十四日，一起搭乘復興航空ＧＥ三五七號班機轉機至大陸地
    區廈門市。次日下午，丙○○在廈門市文品大廈租屋處，對
    丁○○陳稱：「林董計劃走私毒品到台灣，由你擔任小桶角
    色，負責從中桶接運毒品的工作」等語，邀同丁○○參與運
    送毒品海洛因，丁○○為謀厚利，乃與之共同基於運輸毒品
    之犯意聯絡，應允提供小桶船舶【鴻漁一號】並親自擔任該
    船船長。之後，丙○○即與丁○○、夥同莊良賢及林金興在
    廈門市○○○路上之「夜夜香茶館」，研商此次私運毒品之
    實際路線及接駁經緯度位置等情事。席間，丁○○並向林金
    興自承是此次運送毒品之小桶船舶船長，林金興亦親向丁○○表示該批毒品運抵台灣後交由丙○○處理，並承諾事成後
    給予二百萬元酬勞，且將接駁毒品之經緯度、聯絡之無線電
    頻率及與中桶船舶間使用之「阿和、阿勇」的暗語稱號寫在
    紙上交與丁○○，且特別交代丁○○於使用時經緯度應再加
    減若干方是正確接運毒品地點。嗣林金興、莊良賢、丙○○
    擔心擔任中桶角色之謝金郎會走漏風聲，且為避免被循線追
    緝，即共同起意殺人滅口並毀屍滅跡，欲將擔任中桶角色之
    人予以殺害。丙○○一方面以其係法務部調查局線民身分向
    該局航業海員調查處（下稱海調處）人員檢舉林金興欲走私
    毒品來台，並將其中中桶與大桶船舶接運毒品之位置告知海
    調處人員，卻刻意隱瞞丁○○為接運之小桶角色，以冀毒品
    能順利走私來台，一旦東窗事發時，又能以線民身分卸責；
    另一方面又向丁○○打探謝金郎是否可靠，並向丁○○表示
    ，林金興和莊良賢交代中桶部分要處理好，必要時中桶的運
    費可以省下不付，透露欲殺人滅口之事，丁○○為貪圖該二
    百萬元酬勞，乃與之共同基於殺人、毀屍滅跡及運輸毒品海
    洛因之犯意聯絡，決定共同參與作案。謀定後，分別由莊良
    賢負責安排大陸殺手相關事宜；丙○○、丁○○二人則於四
    月二十八日，共同轉機搭乘復興航空ＧＥ三五八號班機返國
    ，並由丙○○負責準備槍枝及子彈，協助丁○○共同找船接
    應該殺手；丁○○則將平時由余國明（已判罪確定）駕駛之
    丁○○所有而登記於其妻陳蓮花名下之【鴻漁一號】漁船取
    回，作為小桶船舶以便參與運輸毒品。
三、丙○○明知手槍、子彈係屬槍砲彈藥刀械管制條例所管制之
    物，非經主管機關許可，不得持有，為達渠等於海上殺人滅
    口之計畫，續於同年四月二十九日下午二時，在台北縣三重
    市○○路某地，以十萬元向綽號「阿賓」之不詳姓名年籍成
    年男子，購買仿ＢＥＲＥＴＴＡ廠Ｍ九ＡＲＭＥＤ半自動，
    槍號ＵＳ九○一一ＭＡＤＥ之金屬改造手槍一把（下稱第一
    號手槍）及八顆子彈。同年月二十九日晚上七時許，林金興
    託某不詳姓名者，持三十萬元，至基隆火車站交與丙○○作
    為預付接駁毒品船舶之訂金。同年月三十日中午，丙○○持
    該三十萬元訂金，在基隆市○○路、安和二路旁（即東帝士
    大賣場附近），交與陳忠毅。陳忠毅即自行先從中抽取五萬
    元，再於五月一日中午，將剩餘之二十五萬元訂金，持往基
    隆市○○區○○街九十六巷三十五號交予杜春火，杜春火則
    全數轉交與謝金郎。陳忠毅為防追查，另於九十一年五月一
    日中午一時三十分許，購買0000000000號及00
    00000000號等門號之行動電話易付卡，前者供己使
    用，後者則交予杜春火做為聯絡私運毒品之用。丙○○、丁○○為接運大陸殺手，另以欲載運大陸偷渡客至日本為由，
    以十五萬元之租金，向王志為（業經判罪確定）承租其所有
    登記在其妻陳秀妹（起訴書及原審判決均誤載為陳秀珠）名
    下之「新合益十二號」漁船。王志為因擔心丙○○等以載大
    陸偷渡客為幌子實際從事走私或運輸毒品勾當，乃附加條件
    需指派一位其信得過之人與渠等同行始同意出租為條件。約
    成後，丙○○、丁○○迅以七萬元代價，僱請余國明（原任
    丁○○所有之「鴻漁一號」船長）擔任該航次【新合益十二
    號】船長。九十一年五月二日下午一時三十分許、丁○○並
    帶同余國明至基隆市○○街八十六巷十一號，向王志為表示
    船長就是余國明等情。同年月二日下午二時許，在碧砂漁港
    翁財記商店附近，丙○○並將記載接、交該批毒品海洛因之
    經緯度及交貨接貨人員暗語稱謂之紙單二張（一張寫「阿水
    、阿順」之紙單用以和大桶船舶聯絡，一張寫上「阿勇、阿
    和」之紙單用以和小桶船舶聯絡），親交與陳忠毅，並下達
    明日（五月三日）出海指示，陳忠毅乃將該二張紙單持至漁
    會交予杜春火，杜春火再轉交予【福生三號】船長謝金郎。
    當晚丙○○特別駕車載陳忠毅由基隆市八斗子陸橋出發沿台
    北縣瑞芳山區一帶行駛，途中乘機喝令陳忠毅看緊杜春火注
    意其切實與船主聯絡，以免發生意外。
四、丁○○按原定計劃於九十一年五月三日上午十時許，帶同余
    國明向王志為表示即刻要出港之意，王志為聞訊後即至基隆
    市○○區○○路三九六巷三十七號，以三萬元代價僱請友人
    陳春枝（經判罪確定）與余國明同行。丙○○、丁○○、王
    志為、余國明、陳春枝即共同基於直航至大陸地區載運大陸
    偷渡客之犯意聯絡，由余國明、陳春枝於三日上午十時四十
    五分，駕駛【新合益十二號】漁船由八斗子漁港報關出港，
    二人輪流駕駛前往大陸平潭地區準備載運大陸偷渡客。同日
    中午十二時許，【福生三號】漁船船長謝金郎、船員謝進聰
    亦基於共同走私、運輸第一級毒品之犯意，駕駛【福生三號
    】漁船自同一漁港（八斗子漁港）報關出港。三日當晚十時
    至十一時許，丁○○並電請張建福代為聯絡大陸地區年籍不
    詳綽號「小陳」之成年男子之人蛇，確認該二名大陸人士（
    實為殺手）是否巳如期離境。同年月四日凌晨一時許，余國
    明、陳春枝所駕駛之【新合益十二號】漁船駛抵大陸地區福
    建省平潭附近約【北緯二五度二十三分、東經一一九度四十
    八分】之海域後，即撥打門號00000000000行動
    電話，與大陸人士綽號「老六」之不詳姓名年籍之成年男子
    聯絡接應大陸偷渡客地點，並順利自某不知名小船接運二名
    年約三十歲之不詳姓名年籍之大陸人士（殺手），隨即折返
    ，直往棉花嶼方向行駛。四日上午十時許，謝金郎所駕駛【
    福生三號】抵達預定接貨地點等候。四日中午十二時許，丙○○在基隆市○○路二七九號「龍頭檳榔攤」，將上開第一
    號手槍，及另一把自不詳年籍姓名人士處取得之義大利ＢＥ
    ＲＥＴＴＡ廠九二ＦＳ型半自動手槍，槍號巳磨損之手槍一
    把（下稱第二號手槍）連同十五顆子彈交與丁○○。丁○○
    即將該二把槍械置放於其所有之【鴻漁一號】漁船駕駛座旁
    暗艙，中午一時許，丁○○即駕駛【鴻漁一號】漁船自八斗
    子漁港出港。四日下午六時許，余國明駕駛【新合益十二號
    】漁船抵達棉花嶼附近海域（屬我國領海），使二名大陸地
    區人民非法進入台灣地區後，如期以小型對講機聯繫丁○○
    。當晚八時多，丁○○到達棉花嶼附近【約北緯二五度二九
    分、東經一二二度五分】海域，將余國明所載之該二名大陸
    人士接走，並囑咐余國明暫時在原地等候，二名大陸殺手登
    上【鴻漁一號】駛離【新合益十二號】後，丁○○即將前開
    丙○○交付之第一、二號手槍交付予二名大陸殺手。五日凌
    晨三時許，謝金郎所駕【福生三號】，自不知船名母船上之
    不詳姓名年籍之成年男子接駁以大紙箱五只，該紙箱內分別
    裝有大型黑色塑膠袋裹裝之第一級毒品海洛因共三百九十塊
    （一百九十五份，每份兩塊）海洛因磚及散裝一小包海洛因
    粉末上船，隨即駛往指定交貨地點等候小桶船舶。丁○○則
    依原定計劃於凌晨搭載該二名大陸殺手抵達【北緯二五度五
    八分、東經一二二度三五分】附近一帶漂流，伺機自中桶船
    舶【福生三號】漁船接運毒品，惟因油料不足，且遲遲未見
    中桶船舶【福生三號】漁船之蹤影，而欲先行折返漁港，並
    於五日上午七時三十分許，暫將該二名大陸殺手藏置於棉花
    嶼上，獨自駕駛【鴻漁一號】漁船返回望海巷漁港加油補給
    。五日上午八時許，余國明所駕【新合益十二號】漁船，因
    聯絡不上丁○○又需補給，經請示丙○○後，亦於五日上午
    十一時三十分返抵八斗子漁港。之後，綽號「勇仔」之陳文
    玉（此時尚不知情）受丙○○之託轉交一萬元予余國明做為
    加油補給，丙○○隨後並告訴余國明加油及補給後，應回棉
    花嶼海域附近接回該二名大陸殺手。五日下午二時二十分，
    余國明及陳春枝復承前共同直航至大陸地區之概括犯意聯絡
    ，駕駛【新合益十二號】漁船，再度報關出港繼往棉花嶼海
    域附近準備接應丁○○。同日下午三時許，丙○○至丁○○
    家中表示「中桶船舶快到了，趕快去載」等情，丁○○即駕
    駛【鴻漁一號】漁船，於五日下午三時五十五分，二度報關
    出港，速至棉花嶼搭載該二名大陸人士。五日下午六時許，
    丁○○以無線電吩咐余國明在原處等待。晚間九時許，丙○○以電話告知余國明「半夜後日本船即會趕來」等情。嗣於
    六日凌晨三時許，丁○○所駕【鴻漁一號】漁船，至【北緯
    二五度五八分、東經一二二度三四分】間，即【彭佳嶼東北
    方三十浬海域】附近，以無線電呼叫「阿和」，經謝金郎回
    應「阿勇」後，確認謝金郎、謝進聰所駕駛之【福生三號】
    漁船為中桶船舶，即向謝金郎示意接駁該批毒品，【鴻漁一
    號】、【福生三號】二船甫靠攏，該二名大陸殺手共同跳上
    【福生三號】漁船，分持丁○○交付之手槍，與莊良賢等人
    基於共同殺人之概括犯意聯絡，由其中一人持上開第二號手
    槍，先後朝謝金郎、謝進聰二人頭胸等處要害射擊，致謝金
    郎身中四槍、謝進聰身中六槍，因多發性近距離槍創造成出
    血神經性休克當場斃命，由該二名大陸殺手合力將該批毒品
    海洛因五大紙箱及散裝一小包搬至【鴻漁一號】漁船。事畢
    ，為免事跡敗露，該二名大陸殺手亦基於與莊良賢等人共同
    遺棄屍體、燬壞船隻之犯意聯絡，將謝金郎、謝進聰二人屍
    體綑綁，繫上【福生三號】漁船之船錨再丟棄入海中，且將
    汽油潑灑於【福生三號】船舶表面，放火燒燬【福生三號】
    ，製造漁船失火發生海難假象，以湮滅罪證並求掩人耳目，
    當其等將油布條丟至【福生三號】船艙旁時，載志明疏未注
    意閃避，導致臉部、左、右上肢及右下肢被火灼燒所呈二度
    至三度燒燙傷。丁○○等三人認一切罪證湮滅妥當後，始駕
    駛【鴻漁一號】載該二名大陸殺手往棉花嶼海域【新合益十
    二號】等候處駛去，途中該二名大陸殺手並將作案槍枝及上
    開毒品海洛因搬至【鴻漁一號】駕駛座下密艙藏放。六日凌
    晨四時許，余國明因一直聯絡不上丁○○，乃再度打電話與
    丙○○，丙○○囑其「稍安勿躁，繼續等候」。六日清晨約
    六時許，在附近作業之「勝榮財」、「昇發財」、「合和昇
    」、「新海隆」、「昇得發」、「滿勝福」及「福昌六十六
    號」等我國漁船，發現【福生三號】漁船失火，紛紛前往救
    難及尋找謝金郎及謝進聰二人下落，但經持續搜尋數小時均
    無所獲。六日上午九時，丁○○以找不到載運該二名大陸人
    士之日本船為由，電請在棉花嶼附近等待的余國明、陳春枝
    ，駕駛【新合益十二號】漁船，至北緯二五度二三分、東經
    一二二度○三分海域，將該二名大陸殺手載回大陸。六日上
    午九時十分左右，行政院海岸巡防署海洋巡防總局基隆海巡
    隊（下稱基隆海巡隊）及澳底海巡隊（下稱澳底海巡隊），
    據報後即派員前往搶救【福生三號】。同日上午十一時左右
    ，余國明、陳春枝將此二名大陸人士載回大陸。丁○○則因
    意外遭火燒燙傷，無法依丙○○預定搶灘地點上岸之指示，
    即逕自駕駛【鴻漁一號】漁船回港，並於十二時五分返回望
    海巷漁港停泊。下午二時許，丙○○至丁○○住處，得悉該
    批毒品及作案槍枝藏放於【鴻漁一號】漁船密艙等情，丁○○則隨即前往行政院衛生署基隆醫院轉赴三軍總醫院就醫。
    此際，在海中隨風漂流之【福生三號】因火勢過於猛烈，雖
    經海巡人員極力滅火搶救仍無法撲滅，迄六日下午三時十六
    分，乃完全沉沒海中失去蹤跡。七日凌晨一時四十分許，余
    國明至平潭海面附近，將該二名大陸人士交與綽號「老六」
    所屬人蛇載回大陸福建。同日凌晨三時許，大陸籍【閩晉漁
    第五七九八號】漁船，在東經一二一度五五分、北緯二五度
    四十分海域作業之際，無意間以漁網撈起謝金郎、謝進聰屍
    體，基隆海巡隊幹員據報即前往處理，七日上午九時三十分
    左右，將該二人屍體運回八斗子漁港。七日下午二時五分，
    余國明、陳春枝所駕駛【新合益十二號】漁船亦返回八斗子
    漁港。
五、丙○○復於七日下午三、四時許，在基隆市○○路二七九號
    「龍頭檳榔攤」後方，請余國明、張建福（經判罪確定）二
    人隨之同往【鴻漁一號】漁船上搬運貨物一批。余國明聞訊
    後即速返自宅拿取水桶準備搬貨，適陳文玉（經判罪確定）
    前來龍頭檳榔攤，丙○○乃請陳文玉一同協助取貨。之後，
    余國明便騎乘丙○○所有之機車、張建福騎乘自己機車搭載
    陳文玉，先後前往望海巷漁港，丙○○則以「找朋友」為名
    ，向不知情之龍頭檳榔攤老闆吳國賓借得車號Ｔ八—三六七
    七號綠色客貨兩用箱型車殿後緊接而至。四人陸續抵達望海
    巷漁港，分由余國明至【鴻漁一號】打開駕駛座下密艙，取
    出袋口綑綁密封內裝【雙獅地球牌】海洛因之黑色大型不透
    明塑膠袋約七、八袋（其中黑色大型不透明塑膠袋有破損一
    只），交由停在旁邊之船舶上之陳文玉，再由陳文玉遞交在
    岸邊把風及接應之張建福，斯時余國明、張建福及陳文玉三
    人均已知悉所搬運之貨物為毒品海洛因，仍共同基於運輸第
    一級毒品海洛因及運送私運管制之走私物品之犯意聯絡，以
    接龍方式，將該七、八袋毒品自【鴻漁一號】船上全部卸下
    ，經鄰船交由岸上坐在駕駛座上把風及接運之丙○○，使之
    安全置於上開【Ｔ八—三六七七號】休旅車後座。其等於搬
    運時為免曝光，張建福曾受丙○○之囑至堤防附近巡視把風
    ，丙○○於毒品搬置於車內妥當後，將車子內的毒品運往基
    隆市○○街山海觀社區Ｕ棟Ｂ三停車場，再由余國明協助丙○○將該批毒品搬至車號【六Ｇ─二○七五號】汽車後車箱
    暫置。事成後，丙○○返回「龍頭檳榔攤」，再向張建福、
    陳文玉等人表示搬運代價為一人五十萬元。下午五時許，丙○○至山海觀售屋中心獲悉基隆市○○街一七三號Ｖ棟十三
    樓出租訊息，乃先支付定金二千元與代租小姐表示承租之意
    。同日傍晚，丙○○向張建福表示，還有二把槍未取出，張
    建福聞後因不願前往尋槍，即逕自騎乘機車回家，三十分鐘
    後，丙○○乃電詢「東西（指槍枝）有無尋獲」，張建福方
    以「找不到」等詞予以搪塞。丙○○乃約其至八斗子天橋下
    會面，見面後，丙○○即以行動電話聯絡丁○○，彼此一番
    交談後，再將電話交由張建福接聽，電話中，丁○○告之「
    東西（指槍枝）放在船上衛星導航系統之下」，隨後二人各
    騎機車重回「鴻漁一號」，張建福上船後再度假裝找不到虛
    以委蛇，丙○○不得巳始自行上船尋找，並將該二把槍枝取
    走。同日晚間八時許，丙○○將第一號手槍棄置在基隆市○○街基水冷凍廠後山草叢裡，再把第二號槍持往基隆市八斗
    子漁港內丟棄。八日上午，丙○○冒用「何志勇」名字，分
    別於房屋租賃契約書一式二份上，各蓋上偽刻之「何志勇」
    印章之印文，並偽簽「何志勇」署名各一枚（共二枚，其中
    一份契約滅失），以每月五千元租金，預支二期，押租一萬
    元，並將租賃契約書交予王素真，向不知情之王素真承租上
    開基隆市○○街一七三號Ｖ棟十三樓（下稱第一藏毒處所）
    房屋，足以生損害於王素貞及何志勇等人權益。當晚，在基
    隆市○○街八十六巷十一號，丙○○持十萬元付予王志為作
    為【新合益十二號】之船租。九日晚間七時許，丙○○速將
    藏放在車號【六Ｇ─二○七五號】汽車後車箱之毒品卸下，
    改放置在前開第一藏毒處所內。五月九日晚上九時許，王志
    為在基隆市○○街上，持三萬元工作費交予陳春枝作為出海
    接運二名大陸人士之報酬。五月十一日，丁○○自三軍總醫
    院出院後，即至中正機場搭乘澳門航空ＮＸ五○五號班機逃
    往大陸地區。五月十四日，丙○○將第一藏毒處所鑰匙交其
    不知情之妻王紀英保管後，即搭澳門航空ＮＸ六○九號班機
    前往澳門，自澳門進入大陸之珠海地區與莊良賢碰面。
六、甲○○（綽號骨頭）係莊良賢昔日好友。莊良賢於同年五月
    十七日獲知自【福生三號】取得之海洛因毒品已由丙○○藏
    妥，先交代丙○○將第一藏毒處所其中一把鑰匙交予甲○○
    收執，丙○○即自大陸地區打電話告知不知情之友人即計程
    車司機李林蒼代為轉交一包東西（鑰匙）予甲○○，隨後再
    以電話交代其妻王紀英將第一藏毒處所鑰匙放置在牛皮紙信
    封袋，持往基隆火車站交與李林蒼。當晚李林蒼即在基隆火
    車站前將該鑰匙交予甲○○。甲○○即於五月十八日搭乘長
    榮航空ＢＲ八一七號班機前往澳門，趕至大陸「拱北」地區
    與莊良賢會面，莊良賢當面將記載有第一藏毒處所地址之紙
    條交予甲○○，囑其返國後迅將該批毒品移往他處藏放，甲○○明知林金興、莊良賢、丙○○持有大批第一級毒品海洛
    因，仍與渠等共同基於運輸及販賣（第一級海洛因）之概括
    犯意聯絡，由莊良賢尋找買主及洽定價格，再由甲○○負責
    送交毒品及收取價款，謀定後甲○○即於十九日搭乘長榮航
    空ＢＲ八○二號班機返台。二十日凌晨二時許，甲○○自行
    至第一藏毒處所清點該批毒品之數量計一百九十五份（每份
    為二塊海洛因磚，共計三百九十塊），並於凌晨二時三十七
    分點數完畢後，當場以電話向莊良賢報告毒品數量。凌晨二
    時四十分再依莊良賢指示以電話與綽號「阿興」之不詳姓名
    成年男子聯絡交付毒品事宜，並取走十一塊海洛因磚（每塊
    三百五十公克，下同），於凌晨四時許，持往中山高速公路
    泰安休息站之加油站前販賣予綽號「阿興」之人，嗣返回其
    女友陳小惠在宜蘭市○○路○段一一六巷五弄十七號三樓租
    屋處。當晚七、八時，復偕同女友陳小惠駕車至第一藏毒處
    所，由甲○○拿取數塊海洛因，與陳小惠共同駕車前往台北
    縣樹林地區，甲○○於抵達約定地點後下車，先挖取些許粉
    末供綽號「阿文」認可後，即將四塊海洛因售與「阿文」。
    嗣後，原車返回第一藏毒處所，此時陳小惠（經判罪確定）
    已知悉有大量海洛因毒品置放於該處，猶基於幫助甲○○共
    同運輸、販賣毒品海洛因之犯意，由甲○○先行計數再由陳
    小惠覆算之方式，計算屋內毒品海洛因磚之數量，結果發現
    包含前開已交付之十五塊海洛因磚在內，短少三十二塊，甲○○乃以電話告知莊良賢此事，經莊良賢查證後即向甲○○
    表示為其友人取走前開短少之海洛因磚（三十二塊）後，由
    甲○○與陳小惠以預置之暗紅色大型行李箱取走其中二百六
    十塊海洛因，載回陳小惠位於宜蘭市○○路○段一一六巷五
    弄十七號三樓租屋處所（下稱第二藏毒處所）放置。二十二
    日下午四、五時，甲○○復依莊良賢指示，偕同陳小惠，駕
    駛其所有車號Ｔ八─六五七五號自小客車（嗣變更車號為Ｕ
    五─四０六九號），自第二藏毒處所持六塊海洛因毒品，至
    土城交流道附近交與「阿文」後，復至第一藏毒處所，將其
    餘八十三塊之海洛因磚載返第二藏毒處所堆放。
七、嗣海巡隊人員調查【福生三號】火燒案，得知丁○○駕駛之
    【鴻漁一號】曾出現該案發海域，丁○○返港後又曾至行政
    院衛生署基隆醫院醫治燒傷，乃就涉案疑犯清查發現丙○○
    涉及本案，遂於同年五月二十二日晚間十一時十分，丙○○
    隻身返國時，在中正國際機場入境大廳證照查驗台，由臺灣
    基隆地方法院檢察署檢察官命警持拘票將之拘提到案，二十
    二日晚上十一時三十分、二十三日凌晨一時及一時三十分，
    警政署刑事警察局第一偵查隊、海岸巡防署海洋巡防總局、
    警政署電信警察隊、基隆市警察局第二分局參與專案之小組
    成員，同步將余國明、張建福及陳文玉先後拘提到案。臺灣
    基隆地方法院檢察署檢察官亦率警帶同丙○○，於二十三日
    凌晨四時許，在第一藏毒處所，扣得雙獅地球牌海洛因包裝
    袋十個、含有毛重五、○七公克、淨重一、二七公克海洛因
    粉末（取樣○、一公克鑑驗，後再經法務部調查局鑑定淨重
    一、○八公克）、黃色塑膠外包裝五個、透明塑膠包裝袋十
    個、中型透明塑膠袋五十五個、大型黑色塑膠袋十八個、手
    提塑膠袋八個、膠帶二捲等物（除大型黑色塑膠袋三個、中
    型透明塑膠袋一個外，其餘原扣案之雙獅地球牌海洛因包裝
    袋十個、黃色塑膠外包裝五個、透明塑膠包裝袋十個、中型
    透明塑膠袋五十四個、大型黑色塑膠袋十五個、手提塑膠袋
    八個、膠帶二捲，均因刑事警察局未採獲相關跡證而已丟棄
    滅失）。
八、甲○○復於二十三日下午三、四時左右，依莊良賢吩咐取出
    十六塊海洛因，與陳小惠開車前往台中市○○路，共同將海
    洛因售與綽號「岳兄」之乙○○（另案由台灣南投地方法院
    檢察署處理）。同月二十四日晚上七、八時，甲○○再度與
    其女友陳小惠駕駛車號Ｔ八─六五七五號自小客車至雲林縣
    台西鄉東勢厝，於二十五日凌晨三時左右，向綽號「阿文」
    收取販毒所得之一百七十七萬元價款，而後約乙○○在台中
    地區準備收取二百八十萬元毒品貨款。嗣於三時三十分許，
    途經國道一號公路員林收費站為警持拘票拘提到案。且當場
    在甲○○所駕車內扣得販賣毒品所得之現金一百七十七萬元
    及供聯絡所用之行動電話四具。同日上午十時許，臺灣基隆
    地方法院檢察署檢察官再率專案小組成員在第二藏毒處所，
    扣得現金八萬九千元、毒品海洛因磚三百二十一塊（淨重一
    百十四公斤八百三十點一公克、純度百分之八十八點二，純
    質淨重一百零一公斤二百八十點一五公克）、及Ｋ他命六包
    （毛重六公斤五十五點四八公克、淨重六公斤一點五六公克
    ）、暗紅色大型皮箱一個等物。五月二十六日上午十一時左
    右，丙○○帶同檢警人員，至基隆市○○街基水冷凍廠後山
    尋回上開第一號手槍。六月七日上午十時十分，丙○○帶同
    檢警人員，至基隆市八斗子漁港內漁會旁北都冷凍廠廢水排
    水孔附近港內，由潛水人員李溪源尋回上開第二號手槍。六
    月十三日下午，循線查獲杜春火及陳忠毅，並將之逮捕歸案
    。丁○○於同年六月中旬，在中國大陸福州市遭大陸武警逮
    捕，迄同年十月十四日經大陸武警人員解送至馬祖，交由刑
    事警察局偵一隊幹員逮捕歸案。
九、案經臺灣基隆地方法院檢察署檢察官自動檢舉偵查起訴。
    理  由
壹、程序方面─證人即共同被告陳述之證據能力：
    按被告以外之人於審判外之言詞或書面陳述，除法律有規定
    者外，不得作為證據，刑事訴訟法第一百五十九條第一項定
    有明文。次按「刑事審判上之共同被告，係為訴訟經濟等原
    因，由檢察官或自訴人合併或追加起訴，或由法院合併審判
    所形成，其間各別被告及犯罪事實仍獨立存在。故共同被告
    對於其他共同被告之案件而言，為被告以外之第三人，本質
    上屬於證人，為確保被告對證人之詰問權，證人於審判中，
    應依法定程序，到場具結陳述，並接受被告之詰問，其陳述
    始得作為認定被告犯罪事實之判斷依據，此觀司法院釋字第
    五八二、五九二號解釋意旨甚明。」，最高法院九十五年度
    台上字第二七二四號判決採同一見解。本件證人即共同被告
    甲○○、丁○○、丙○○於警詢、偵查之陳述，為被告丙○○、甲○○、丁○○以外之人於審判外之陳述，惟上開證人
    於審判外之陳述，業經本院審理時依證人地位到庭，依法具
    結陳述後，並予被告等對質詰問之機會，且本院審理時，並
    再提示證人等上開各該供述筆錄及要旨，由被告等依法辯論
    ，有本院審判筆錄可考，本件證人即共同被告甲○○、丁○○、丙○○上開於警詢、偵查之陳述，既已賦予被告丙○○
    、甲○○、丁○○反對詰問權，並踐行之合法調查程序，應
    有證據能力而得作為本院判決之基礎。
貳、實體方面：
一、訊據被告丙○○、甲○○均矢口否認前開犯行。被告丙○○
    辯稱：伊只負責找中桶去接大桶毒品，不知莊良賢、丁○○
    要殺人之事，亦不知有載運二明大陸人之事，是丁○○要借
    船載運偷渡客，伊不知道是載殺手。伊是調查局之線民，運
    輸毒品是海調處調查員叫伊深入以便查獲，買槍、運毒均有
    向海調處人員陳報，伊是被陷害云云。被告甲○○辯稱：伊
    拿鑰匙時，不知是藏放毒品，後來才知是毒品，有販賣毒品
    給「岳兄」，但未收錢，一百七十七萬元是伊賭博贏的錢云
    云。被告丁○○固不否認有擔任小桶角色接駁運回毒品及載
    運大陸人等情，但辯稱：伊受僱於丙○○，不知大陸人是殺
    手。伊於丙○○告知林金興和莊良賢交代中桶部分要處理好
    ，必要時中桶的運費可以省下不付，即知悉林金興、莊良賢
    要丙○○殺人滅口，而表示不願再參與。經丙○○一再遊說
    才答應負責小桶部分。伊出海後即後悔，藉口油料用盡返港
    ，係丙○○要求伊依約出港，否則林金興、莊良賢事後追究
    ，會連累伊家人，才再次出港云云。
二、惟查：
  (一)運輸第一級毒品海洛因及私運管制物品進口部分：
  1.海上運輸部分：（安排福生三號漁號擔任中桶）
  (1)被告丙○○與莊良賢、林金興共同策劃自北韓透過大桶、中
    桶、小桶船舶載運第一級毒品海洛因，並由丙○○負責連繫
    中桶船舶一節，業據被告丙○○於九十一年五月二十三日警
    詢時供稱：「一個多月前我曾到大陸與綽號『林董』（林金
    興）之大陸朋友見面，對方要求我代他找尋一艘台灣籍漁船
    作為走私毒品之交通工具，返台後我便透過台北縣貢寮鄉澳
    底地區一名叫做吳碧光（吳叡宇）之男子找尋適合之船隻，
    因我對使用衛星定位及無線電聯絡工具等並無具體概念，也
    不知如何操作，因此便邀請跑船經驗豐富的丁○○與我一起
    前往大陸商議用漁船走私毒品事宜；我與丁○○於九十一年
    四月二十四日一同出境前往大陸與『林董』見面，並由丁○○與『林董』直接討論利用衛星定位及航海圖使走私船隻相
    接駁事宜，我和丁○○於九十一年四月二十八日返台籌畫，
    四月二十九日下午七時許，『林董』指示台灣之小弟在基隆
    火車站將現金三十萬元交給我，作為吳碧光尋找到的台灣籍
    漁船之定金；另吳碧光也透過居住於基隆市八斗子地區之小
    弟與我聯繫後，由我於當晚十點左右於基隆市○○路翁財記
    便利商店前將三十萬元交給該名小弟（陳忠毅）轉交給吳碧
    光代我物色之船隻（福生三號）船長，之後我馬上與丁○○
    聯絡，並要求他將『林董』指定之船隻接駁經緯度寫給我，
    由我於五月一日將經緯度交給吳碧光之小弟（陳忠毅）。五
    月三日我在八斗子看見謝金郎與吳碧光之小弟聊天，我意識
    到謝金郎應即為吳碧光代我找尋要替林董走私之船隻，並見
    謝金郎、謝進聰駕駛『福生三號』出港」等語（參九一年偵
    字第一九六一號卷一第五九頁背面至第六十頁背面）；復於
    偵查中供稱：「（問：這批貨誰交給謝金郎他們？）答：『
    林董』五月四日中午左右打電話告訴我，是一艘白色的船，
    尾巴那個字是三個金的『鑫』字．．．丁○○當時的角色，
    是我叫的這艘船（中桶）的船長，這批貨是『阿和』（代號
    ）去接．．．『鴻漁一號』之外還有一艘船擔任『小桶』那
    是『林董』自己找到，他怕『福生三號』出去太久怕有危險
    才再去找船」等語（參九一偵字第一九六一號卷一第一三三
    頁、第三○一頁至三○四頁）；於原審供稱：「我承認跟林
    金興透過莊良賢介紹一起運送海洛因到台灣。『福生三號』
    是我託陳忠毅去運送毒品，我有跟陳忠毅說是要運送毒品」
    （見原審卷一第一三一頁）、「林金興大約是在二、三月間
    在大陸廈門請我幫他找船接運毒品，說有一批毒品海洛因要
    到台灣來，要我幫他找船運輸，做為中桶，當時在場的人有
    莊良賢、方金龍、丁○○。九十一年三月底，吳碧光（吳叡
    宇）載我去找陳忠毅在基隆市○○街巴賽隆納社區附近和陳
    忠毅碰面，我問陳忠毅『吳碧光有無跟你講』，陳答『有，
    吳碧光有跟我說，要我們二人自己講』，陳忠毅講『他也不
    能夠做主，他是有找到船，但是不能夠做主要不要載』，我
    說『叫陳忠毅自己去問船主，要不要載，如果不載就算了』
    ，有提到報酬是二百五十萬元要給船主，我跟陳忠毅說『那
    邊的老闆把方位給我，我就馬上把方位拿給你，你再轉交給
    船主』」等語（見原審卷二第一八六頁至第一八七頁），核
    與同案被告陳忠毅於警詢時供稱：「於二、三個月前丙○○
    曾對我說他有一批約五、六十公斤之毒品要走私入境，要求
    我物色適合船隻載運，代價是新台幣三百萬至五百萬左右」
    等語（參九十一年偵字第二二一七號卷第七頁），及於偵查
    中供稱：「（警訊實在）丙○○透過吳碧光要我物色適合船
    隻走私毒品入台時，我就是透過我朋友綽號『阿郎』（杜春
    火）找到『福生三號』，丙○○確實交付我現金三十萬元作
    為走私毒品入台載運船舶之定金，並由我親手交給杜春火，
    我接獲丙○○之通知後，聯絡杜春火轉知『福生三號』出海
    載運毒品．．．四月三十日下午三時許，丙○○打大哥大給
    我，約我在長庚醫院附近東帝士見面，交給我現金三十萬元
    ，叫我拿給船主，於五月一日下午二時左右拿去杜春火八斗
    子的家給他，大約是五月二日中午在碧砂漁港的便利商店門
    口，拿二人名片大小的幾張給我，其中一張是寫接貨的經緯
    度，另一張是寫交貨的經緯度，並且還有呼叫器的號碼，還
    有綽號『阿勇、阿和』，我馬上騎機車送到漁會交給杜春火
    ，說是上面交待的，也轉告隔天早上就出港」等語（九一偵
    字第二二一七號卷第十九頁、第二二至二四頁），及於原審
    供稱：「我朋友叫吳碧光帶丙○○來找我，叫我幫丙○○找
    船，說是要載號仔（海洛因），所以又去找杜春火我有跟杜
    春火說是要去載海洛因」等語（見原審卷一第八七頁至第八
    八頁）；及同案被告杜春火於偵查時供稱：「福生三號五月
    三日出海前約一星期陳忠毅曾請我替他找一艘船走私到外海
    後交給其他船舶走私入境，事成後可獲得新台幣二百五十萬
    元的代價而我也可以吃紅，因我與福生三號之船長謝金郎是
    舊識，便向他提供此資訊，兩天後陳忠毅便到我家中並將以
    牛皮紙袋包裹現金二十五萬元交給我，原本說要給謝金聰三
    十萬元，結果只有拿廿五萬元給我，我轉交謝金聰二十五萬
    元。後來陳忠毅再拿單子給我，指示我說有關接駁貨品之地
    點寫在單子裡，而出港的日子訂在翌日」（九一年偵字第二
    二一七號卷第二九頁、三四頁）等情，互核相符，是被告丙○○前開之自白與事實相符，可採為認定其之犯罪證據。
  (2)被告丙○○找到中桶船舶（福生三號）後即與被告丁○○同
    往大陸地區向林金興、莊良賢報告、商議等情，業據被告丙○○前開供述明確，核與被告丁○○於警詢及檢察官覆訊時
    供稱：「（警訊實在）九十一年四月下旬和丙○○一起到大
    陸旅遊，於四月二十六日左右，丙○○在廈門跟我說他的朋
    友『林董』要走私五箱毒品到台灣，丙○○指示我擔任『小
    桶』角色，負責從『中桶』接運毒品運送來台，之後丙○○
    當日就帶我去廈門某餐廳和『林董』碰面，在和『林董』碰
    頭前丙○○指示我要向『林董』自承是此次走私毒品小桶的
    船長，碰面時『林董』對我說他有一批白粉，數量大概五箱
    ，要我成功走私入台後交給丙○○，並答應事成之後要給我
    二百萬元作為代價，之後『林董』就將一張寫有經緯度及聯
    絡無線電頻率，雙方互以『阿和、阿勇』稱呼的紙條交給我
    ，並說該地點即為接運地點」等語（九一偵緝字第二四四號
    卷第三二、三八頁），及於原審供稱：「我四月出國的第二
    天，在夜夜香茶館，『林董』及丙○○給我（一張接毒品的
    經緯度）菜單，去茶館之前丙○○跟我說『有一批貨問我要
    不要接（意思是載運毒品）』，我有答應，丙○○才帶我去
    茶館見『林董』，丙○○要我跟『林董』表示我是載運毒品
    的船長，我有明白跟『林董』表示要擔任小桶船長（是丙○○要我這麼說的），後來『林董』交給我菜單，我接到菜單
    後，就離開茶館，丙○○則和『林董』繼續留在茶館內，事
    後都是丙○○和『林董』連絡」等語相符（見原審卷三第一
    八六頁）。而證人即被告丙○○妻姊王綺蘋於偵查時亦證稱
    ：「丁○○、丙○○二人機票係丙○○於四月中旬託伊所購
    」等語（見九一偵字第一九六一號卷一第二七頁背面），亦
    可佐證被告丁○○前揭所供屬實，另有渠等二人於四月二十
    四日共同搭乘復興航空班機至澳門轉往廈門，於同月二十八
    日搭同一路線同一班機返國之機票、入出境查詢資料、特定
    班機旅客入出境明細表等影本在卷足稽（見九一偵字第一九
    六一號卷一第二九、一六一、三一九頁）。足見本案係林金
    興委請莊良賢、被告丙○○安排船舶（中桶）至海上接運來
    自北韓來的運毒船（大桶母船），被告丙○○進而委託陳忠
    毅轉請杜春火找船，陳忠毅、杜春火代被告丙○○物色走私
    之中桶船舶，且僱用明知係為載運第一級毒品之謝金郎、謝
    進聰駕駛「福生三號」作為中桶船舶參與運毒，於中桶船舶
    安排妥當後，被告丙○○即與丁○○共赴大陸向林金興報告
    「丁○○為小桶之船長」等情無訛。
  (3)至同案被告陳忠毅自被告丙○○所交付之運送毒品訂金三十
    萬元，從中取出五萬元，再將餘款二十五萬元交予同案被告
    杜春火之情，業據陳忠毅於本院前更審供承不諱，核與被告
    丙○○、同案被告杜春火供述情節相符（見本院更一審卷三
    94年7 月20日審判筆錄第四七、四八頁），是被告丙○○交
    付中桶船舶（福生三號）訂金三十萬元予陳忠毅後，陳忠毅
    從中自行取走五萬元後再轉交二十五萬元予杜春火轉交予謝
    金郎之事實，堪以認定。
  2.陸上運輸部分：
  (1)從「鴻漁一號」漁船將毒品海洛因運輸至第一藏毒處所（基
    隆市○○街一七三號Ｖ棟十三樓山海關社區）部分
    訊據被告丙○○矢口否認知悉自「鴻漁一號」漁船搬運之物
    為毒品海洛因，被告丙○○辯稱：「丁○○船靠岸時，打電
    話給我要我幫忙搬東西，剛好遇到陳文玉、張建福、余國明
    一起去搬運，搬的時候不知道是毒品，將毒品載到山海關時
    才知道是毒品」云云。然查：
  (甲)同案被告張建福於警詢時供稱：「九十一年五月七日下午十
    五時至十六時左右丙○○有叫我去幫忙搬東西，他沒講搬什
    麼東西。我本來擔任警戒工作，就是騎機車在岸邊放哨防範
    被查獲，但在最後一包時，我有幫忙推了一下，感覺都是一
    塊一塊的，所以我有第六感應該是毒品，現場是聽丙○○指
    揮，因為他有答應要付我們酬勞，但未告訴要給我多少錢，
    我有聽到丙○○跟陳文玉說要給他五十萬元，所以我認為應
    該是這個價錢。」等語（九一偵字第一九六二號卷第十二頁
    ），於檢察官覆訊時供稱：「五月七日海巡防帶回屍體時，
    我就猜到丙○○有涉案，因為五月三日出港前余國明有與謝
    金郎在檳榔攤前談話，謝金郎要出港前有向陳文玉的弟弟說
    要去賺大條，而出港載大陸客是丙○○、余國明及丁○○三
    人在談的，余國明回來後有對我說大陸偷渡客沒有等到至日
    本的船又載回去，．．五月七日下午我在檳榔攤後面，我和
    余國明、丙○○在檳榔攤後面，我有問丙○○『這是不是你
    們做的，這麼慘』，丙○○說『丁○○是逼不得已』，要我
    去幫他搬東西，到了漁港『鴻漁一號』駕駛座下有個暗艙，
    提起艙蓋余國明就下去，然後丙○○對我說上面好像有人坐
    著，要我騎車上去，當時我第六感就覺得是『那種東西』（
    毒品），最後兩包我有搬，我在車邊陳文玉將要搬運的東西
    給我再放到丙○○的車上，東西用塑膠袋裝著，裡面硬硬四
    方型狀，猜可能是毒品，搬完後在檳榔攤後面，丙○○後來
    才到，告訴我與陳文玉每人給我五十萬元」等語（九一偵字
    第一九六二號卷第十九頁背面至第二十頁），及於原審就聲
    請羈押之調查時亦供稱：「有幫忙運毒，是丙○○找我們幫
    忙，但沒有說是要運毒，我也沒有問，在現場是丙○○要我
    去上面看，我是一去就知道要運毒，陳文玉、余國明及我三
    個人當時在龍頭檳榔攤後面，丙○○人來，就將我們三個人
    找去幫忙搬運，搬運完以後，丙○○說給我跟陳文玉二人各
    五十萬元」等語（原審九一聲羈字第六十號卷第二五頁），
    再於檢察官偵訊時供稱：「（問丙○○何時說代價多少？）
    當天搬完以後隔約二小時左右（當晚），丙○○將車開回還
    給（龍頭檳榔攤）老闆『阿賓』後，向我和陳文玉講，說一
    個人給你們五十萬元，但何時給，並未講清楚，余國明有無
    在場忘記了」等語（見九一年偵字第一九六二號卷第五０頁
    ），已指稱係受被告丙○○之命搬運毒品等情。
  (乙)同案被告陳文玉於警詢時供稱：「丙○○要我幫忙搬東西，
    不會虧待我。事後他有說要給我新台幣五十萬元，但現在我
    還沒收到。講完之後張建福騎摩托車載我去望海巷漁港，不
    久丙○○就駕駛吳國賓之綠色休旅車與我們會合。現場是丙○○在指揮的，他坐在該車內吆喝，我和張建福在船上搬運
    ，余國明從該船駕駛座下暗艙拿出的貨物，然後放進該車內
    。該船船名是『鴻漁一號』，當時感覺搬運的東西不是什麼
    好東西，應該是違禁品、槍、毒之類的東西，當時如果不繼
    續搬運而離開的話，丙○○會對我不利，實在是沒辦法」等
    語（見九一偵字第一九六三號卷第十一頁、第十三頁），同
    日檢察官覆訊時亦供陳：「我進去龍頭檳榔攤時，丙○○對
    我說是否有空幫他搬一些東西，我說好，大約五分鐘後到達
    漁船停泊的港口，丙○○坐在借來的休旅車上，他叫我們到
    船上駕駛座下方的密艙，由余國明下到密艙搬貨上來到船上
    ，我在船上再接運給張建福，張建福再把貨接運到丙○○的
    駕駛座上，丙○○再拿到後座，丙○○沒告訴我搬運何物，
    但我在搬時感覺到是搬運一塊一塊類似磚塊東西，而且丙○○一直催我們搬快一些，提時有一袋裡面除感覺是毒品海洛
    因磚塊外，還覺得有金屬碰撞聲音。搬的時侯才知道是毒品
    之類的東西，但又不敢離開才幫丙○○搬，搬完後五月七日
    下午四、五時，在檳榔攤，丙○○告訴我及張建福這趟搬運
    要給我們每人五十萬元，但要我們口要緊一些，當時余國明
    不在場」等語（參同卷第十六頁背面至第十九頁），並於原
    審就聲請羈押調查時亦陳稱：「是臨時遇到丙○○，他也是
    臨時開口找我搬東西，在搬的時候有覺得應該是毒品」等語
    （見原審九一年聲羈字第六十號卷第三一頁），其供述如何
    受被告丙○○之命搬運毒品情節亦互核一致。參諸證人吳國
    賓、蔣孟潔於原審均證稱：陳文玉是到龍頭檳榔攤後，丙○○臨時找陳文玉幫忙，沒有事先約在龍頭檳榔攤等情（見原
    審卷二第七五頁至第七六頁，第八一頁），足見陳文玉係臨
    時受被告丙○○之邀前往望海巷漁港搬運毒品海洛因無誤。
  (丙)參以共同被告余國明於檢察官訊問時供稱：「五月七日下午
    三、四時，我到龍頭檳榔攤碰到丙○○、張建福，丙○○說
    有些東西要處理，要我與張建福、陳文玉到『鴻漁一號』停
    泊的地方，我騎丙○○的機車，張建福騎機車載陳文玉，丙○○向龍頭檳榔攤借車，到場時丙○○說把『鴻漁一號』駕
    駛座下方密艙內東西搬出，密艙內有大型黑色垃圾塑膠袋，
    大約有七、八袋，袋口都有用紅色塑膠繩綁著，丙○○有跟
    張建福說要給陳文玉五十萬元，張建福對我說，所以我想我
    們每人應該是五十萬元」等語（見九一年偵字第一九六三號
    卷第二八頁至第二九頁），於原審就聲請羈押之調查時陳稱
    ：「起先要搬的時候不知道是毒品，搬的時候才知道。確實
    是丙○○臨時找我們的，當天我回家洗完澡後要去海邊，遇
    到他的」等語（見原審九一聲羈字第六０號卷第三七頁），
    並於檢察官訊問時供稱：「我是快要搬完時才知道是毒品，
    當丙○○說要給我五十萬元時，更確定是毒品，．．．我人
    到『鴻漁一號』上打開密艙後看到大型黑色不透明的塑膠袋
    裝的東西約七、八包，我取出之後才知道丙○○是叫我們搬
    毒品，毒品搬完後，丙○○就開車往北寧路方向走，我騎機
    車跟丙○○，到了山海觀Ｕ棟地下室，丙○○再把毒品搬到
    他的轎車後行李廂放」等語（九一年偵字第一九六三號卷第
    一四九頁、九一偵字第一九六二號卷第六０頁背面至第六一
    頁），復於原審供稱：「檢察官起訴犯罪事實均實在。我當
    時是幫丙○○搬運東西，一開始去時不知道，後來在搬運過
    程中才知道，我還是有繼續搬，因為當時東西已經快搬完了
    」等語（見原審卷一第六三頁），其供述如何受被告丙○○
    之命搬運毒品情節核與同案被告張建福、陳文玉上開供述互
    核一致。
  (丁)再據被告丙○○於警詢及檢察官覆訊時供稱：「五月七日中
    午我打電話給丁○○，他說出事了，要我到『鴻漁一號』暗
    艙內取毒品及二支槍，因為張建福、余國明常開丁○○的船
    出海，所以我就找在場的張建福，陳文玉、余國明一起去取
    ，當時我對他們說『丁○○出事了要幫他去取貨』，因為龍
    頭檳榔攤休旅車玻璃是暗的，可以開車去觀看情況，余國明
    從船艙搬上來，陳文玉及張建福搬到休旅車後座，再由我運
    到山海觀，因為塑膠袋有破掉，而且是一塊一塊的，所以知
    道是毒品，．．到達山海觀社區停車場，由余國明協助我將
    東西放到我的自小客車後車廂暫時藏放．．．我於五月八、
    九日左右，以一張拾獲的身份證在基隆市山海觀社區Ｖ棟十
    三樓租得一間套房，用來藏放貨（毒品）及槍械，．．．七
    日下午東西搬到我自己的車上後，我去找租屋小姐，先付二
    千元定金，我是九日晚上拿到鑰匙後，約十分鐘就把東西全
    部搬完」等語（九十一年度偵字第一九六一號卷一第六四頁
    至第六六頁、第六一頁至第六二頁、第二二四頁），核與同
    案被告張建福、余國明、陳文玉前開供述內容相符，並有第
    一藏毒處所之租賃契約書一份可資佐參（見偵一九六一號卷
    一第四０一頁證物袋內資料），及檢警在第一藏毒處所扣得
    之第一級毒品海洛因毛重五、○七公克（淨重一、二七公克
    粉末，經取樣○、一公克送驗鑑驗，嗣再經調查局採樣驗餘
    淨重一、○八公克）、黃色塑膠外包裝五個、中型透明塑膠
    袋五十五個、大型黑色塑膠袋十八個、手提塑膠袋八個、雙
    獅地球牌包裝紙十張、膠帶二捲等物之照片在卷可按（惟上
    開物品除大型黑色塑膠袋三個、中型透明塑膠袋一個外，其
    餘原扣案之雙獅地球牌海洛因包裝袋十個、黃色塑膠外包裝
    五個、透明塑膠包裝袋十個、中型透明塑膠袋五十四個、大
    型黑色塑膠袋十五個、手提塑膠袋八個、膠帶二捲，均因刑
    事警察局未採獲相關跡證而已丟棄滅失，業據承辦員警蕭瑞
    豪於原審證述明確，見原審九十二年度重訴字第三號卷三第
    三頁）。而檢警在第二藏毒處所扣得之三百二十一塊海洛因
    磚，確係被告甲○○、同案被告陳小惠從第一藏毒處所運走
    ，亦據渠等供述無訛（詳如後述）。是張建福、余國明、陳
    文玉及被告丙○○等人以接龍方式自「鴻漁一號」上將此批
    毒品，經由停泊鄰旁船舶搬運至丙○○向吳國賓所借之休旅
    車上，再由丙○○、余國明載往山海觀社區地下停車場將毒
    品暫放在丙○○之自小客車內，嗣再由被告丙○○獨自將其
    自小客車內之毒品移置於第一藏毒處所藏置等事實，洵堪認
    定。
  (2)毒品自第一藏毒處所運輸至第二藏毒處所部分
  (甲)被告丙○○於藏置前開毒品於第一藏毒處所後，即於五月十
    四日出境至大陸與莊良賢會合，並依莊良賢之指示自大陸地
    區打電話，委請不知情之友人李林蒼轉交第一藏毒處所鑰匙
    予被告甲○○部分，業據被告丙○○於偵查中供陳：「我在
    九十二年五月十四日出境至澳門後，轉赴大陸珠海，先打電
    話給莊良賢，問『林董有無在旁邊』，莊良賢就把電話拿給
    『林董』，『林董』說『叫你昨天來，你今天才到，一些貨
    主都走了』，並叫我坐計程車到一家麥當勞旁的咖啡廳，到
    達時莊良賢來接我，交待說『林董問時，就回答說還在調查
    』．．．十七日中午莊良賢打電話給我，叫我把放毒品的鑰
    匙（第一藏毒處所）拿給他的小弟（甲○○），我就打電話
    給李林蒼，叫李林蒼『去我家向我太太拿一把鑰匙，等一下
    會有人跟你聯絡，再拿給他』，又打電話給我太太『等一下
    李林蒼會來拿鑰匙，你就拿給他』之後，我就把李林蒼的電
    話告訴莊良賢，並告訴莊良賢住址」等語（九一年偵字第一
    九六一號卷第一六六頁至第一六七頁），於原審供稱：「（
    第一藏毒處所）總共有二把鎖匙，我在大陸打電話給李林蒼
    ，請他幫我把鎖交給會打電話的人，又在大陸打電話給我太
    太說『鎖匙放在茶壼內，請她拿給李林蒼』，後來是我太太
    把鎖匙交給李林蒼，李林蒼再交給甲○○，是莊良賢叫甲○○去向李林蒼拿鎖匙」等語（見原審卷二第二二０頁）；核
    與證人李林蒼於警詢時證稱：「我與丙○○並無深厚交情，
    上個月中旬他打電話說他太太待會兒會拿個東西給我，另有
    一個人會打電話給我聯絡見面地點，約隔幾分鐘，即見丙○○的太太和姊妹等人到基隆火車站，拿給我一牛皮紙袋，觸
    摸後發現內裝一把鑰匙，約隔三十分鐘後我接到一男子來電
    ，約我在火車站時鐘下見面，我到達時見一名男子駕一部福
    特深色自小客車在約定地點等候，我便將東西轉交該男子」
    等語（九一偵字第一九六四號卷第一一九頁），於原審證稱
    ：「大概是五月份，丙○○打手機給我說『會託他太太拿一
    包東西寄放在我這裡，丙○○的朋友會到火車站拿那一包東
    西』，因為我是在火車站排班的計程車，當晚丙○○的太太
    及親戚要去吃涮涮鍋，約在火車站，王紀英交給我一包東西
    ，用黃色的信封包著，裡面是一支鎖匙，信封並沒有封住，
    當天九點多，有一個人打我的手機問我『丙○○有沒有寄放
    東西在你那邊，要交給我的，並問我何時會到』，因為當時
    我車上有客人就回答『大約半個小時會回到火車站』，並問
    要如何和對方碰面，對方答『半個小時內，火車站大門上的
    時鐘下方等你』，半小時後，我回到火車站就看到對方，我
    問他『是不是丙○○的朋友』，對方答『是』，我就將信封
    轉交給對方」等語一致（見原審卷二第一０一頁至第一０二
    頁）；核與被告甲○○於警詢及偵訊時，均指認李林蒼即為
    交付基隆市山海觀社區Ｖ棟十三樓鑰匙之人等情（九一偵字
    一九六四號卷第九十頁、第九九頁），於原審供稱：「五月
    十七日前一天或同一天，我在家裡，莊良賢從大陸打電話給
    我，並留一支電話給我，叫我打電話給號碼上的人拿一支鎖
    匙，要我自己連絡，後來我就打了這支電話，跟對方說『有
    人叫我打電話給你，說要拿鎖匙或是什麼東西』，對方說要
    我到基隆火車站拿，當天己經是晚上了，我問對方大約是幾
    點，對方說晚上九點或十點，我就到基隆火車站等對方，對
    方拿了一包用紙袋裝著的鎖匙給我，我拿到鎖匙後，有打電
    話給莊良賢，五月十八日莊良賢打電話給我說『坐飛機到大
    陸拱北關口及澳門關口間去找他』，當天我坐飛機到了澳門
    ，下了飛機就打電話給莊良賢，莊良賢就約我在關口附近等
    他，莊良賢本人拿了一張紙條給我，上面有寫山海觀Ｖ棟幾
    樓的住址，並說要我到了山海觀後打電話給莊良賢，隔天我
    就回來台灣」等情節相符（見原審卷二第一七四頁），並有
    第一藏毒處所之租賃契約書一份附卷可佐（見偵一九六一號
    卷一第四０一頁證物袋內資料），渠等前開自白，與事實相
    符，自均足採信。
  (乙)被告甲○○如何受託運毒、如何偕同同案被告陳小惠分批將
    此毒品從第一藏毒處所運輸至第二藏毒處所藏置等事實，業
    據被告甲○○於警詢時供稱：「警方查扣現金一百七十七萬
    元是綽號『阿正』（莊良賢）委託我至雲林縣東勢鄉向綽號
    『阿文』之男子向『阿正』購買海洛因的代價．．．『阿正
    』於九十一年五月十七日晚間八、九點時與我聯絡後，委託
    一位朋友將一張寫著基隆市山海觀社區Ｖ棟十三樓之紙條連
    同鑰匙交給我，我在五月十八日前往澳門與其見面，當面吩
    咐我返國後持鑰匙至前述地址將放在該處的毒品移往他處藏
    放，我於五月十九日返國後，便於二十日當天下午三、四時
    許，駕駛一部向朋友借來小客車獨自一人先至前述地址瞭解
    毒品數量，我進入該屋後發現共有八、九袋黑色塑膠袋放在
    陽台，經我拆開清點發現，共有三百九十塊雙獅地球牌海洛
    因磚，但我並未將該批毒品運走，而於翌日（二十一日）晚
    間六、七時許，邀女友陳小惠再次一同前往該屋內再次清點
    數量時，發現只剩三百五十八塊，已遭人拿走三十二塊，於
    是我打電話通知『阿正』（即莊良賢），先搬走二百六十塊
    至我與女友住處，並於五月廿八日十八時許，再次至該處搬
    走剩下的九十八塊海洛因並載回宜蘭市租屋處藏放」等語（
    九一年偵字第一九六四號卷第十五頁至第十六頁），復於原
    審就聲請羈押之調查時供稱：「我帶警方所查扣的海洛因三
    二一塊是莊良賢（阿正）於二十日凌晨委託一個人要拿一把
    鑰匙給我要我到基隆山海觀社區的一間房子內取的．．．我
    是用手提袋分兩次搬運當時大概是搬了三百五十幾塊」等語
    綦詳（九一年聲羈字第六二號卷第六頁），嗣於原審自承：
    「十九日從大陸回來就直接開車到山海觀（第一藏毒處所）
    ，拿紙袋內的鎖匙開門進入屋內，在陽台看到有七、八袋黑
    色塑膠垃圾袋上面用紅色的繩子綁著放在陽台，我打電話給
    莊良賢說『東西有在陽台，問是什麼東西』，莊回答『是毒
    品』，並叫我把毒品移走，當天我有數數量，數完後，再打
    電話給莊良賢，當時的數量好像是一百九十五份，是用黃色
    膠袋黏起來，厚厚一疊，我用手去摸，覺得裡頭應該是有四
    塊，所謂的一百九十五份是指一份二塊，我數完後，有把東
    西從陽台移到屋內放，然後我就回去宜蘭。隔天我開車，並
    在宜蘭買了行李箱放在車內，準備去裝山海觀的東西。二十
    日約陳小惠去玩，跟陳小惠說要去基隆、台北玩，就帶著箱
    子，開車沿濱海公路先到山海觀及土城（去的順序我忘記了
    ，記得有去土城及山海觀），到山海觀後，把東西數一數，
    我一旁數一邊唸出數量，陳小惠坐在我身後，我叫陳小惠幫
    我記住數量（我唸多少，他就幫我記住數量），陳小惠在旁
    邊有一塊一塊幫我看，並記住數量，經這一次數發現數量有
    差，我打電話跟莊良賢，莊表示會去問，我就帶了一百三十
    份裝進行李箱內，陳小惠在後面看，剩下東西，是隔二天（
    二十二日）去拿的」等語（見原審卷二第一七五頁至第一七
    六頁）；核與同案被告陳小惠於警詢及檢察官覆訊時供稱：
    「第一次我跟甲○○到山海關取毒品時，我坐在房內床上，
    毒品是以七、八個黑色大塑膠袋不平均放著，甲○○先算了
    一次數量為一百七十九份，他說跟他昨天來數過的數量不符
    ，昨天數的數量為一百九十五份，他叫我幫他再數一次，我
    算的數目是一百七十九份，於是就將其中的一百三十份用甲○○買的紅色大旅行用裝箱帶回（宜蘭）住處，至二十二日
    黃昏與甲○○用行李箱到山海關將剩下的四十九份毒品裝箱
    運回」等語（九十一年偵字第一九六四號卷第二一頁背面、
    第二五頁背面）、及同日原審為羈押之調查時供稱：「沒有
    帶警方去我住的地方，是甲○○自己帶警方去的，海洛因磚
    是甲○○帶我去基隆山海觀搬的，當時是用出國用的行李箱
    裝運的，分二次搬運」等語（九一年聲羈字第六二號卷第八
    頁）悉相符合，從以上甲○○、陳小惠二人所述藏放、搬運
    毒品於陳小惠住處，及甲○○應莊良賢要求於五月十八日前
    往澳門與其見面，莊良賢還吩咐其返國後持鑰匙至第一藏毒
    處所運輸至第二藏毒處所藏置等情，足見被告甲○○知悉所
    經手搬運係第一級毒品海洛因甚明。
  (丙)又檢、警在第一藏毒處扣得塑膠袋等物，經送鑑定結果，鑑
    識人員在其中含有白色海洛因粉末之透明塑膠包裝紙上及中
    型透明塑膠袋上採獲指紋各一枚，核與被告甲○○左中指指
    紋比對結果確屬相符；又警方於大黑色塑膠袋上採獲指紋各
    五枚，經核亦均與被告甲○○左食指、左環指、左拇指、右
    拇指指紋相符，有該局刑紋字第○九一○一三五二七九號鑑
    驗書存卷足憑（見偵字一九六一號卷二第四六頁至第五十頁
    ）；且鑑識人員在第一藏毒處現場發現煙蒂一只，經採集陳
    小惠唾液送驗比對結果，發現二者同屬ＤＮＡ─ＳＴＲ型，
    有該局刑醫字第○九一○二○○一○七號鑑驗書存卷可按。
    又查，檢警在第一藏毒處所查獲之雙獅牌包裝袋內殘餘不明
    粉末，經送內政部警政署刑事警察局鑑定之結果，檢出塑膠
    袋內殘餘不明粉末為一級毒品海洛因及其不純物、復於第二
    藏毒處所查扣淨重一百十四公斤八百三十點一公克、共計三
    百二十一塊疑似海洛因磚部分，經送法務部調查局鑑驗結果
    ，確係純度百分之八十八點二、純淨重一零一公斤二百八十
    點一五公克之海洛因等情，亦有內政部警政署刑事警察局鑑
    驗書刑紋字第０九一０一三五二七九號函、法務部調查局調
    科壹字第三二○○○一三一五號鑑定通知書各一份附卷可稽
    （見偵一九六一號卷二第四六頁至第五十頁、第五九、六十
    頁）；並有扣案之雙獅地球牌海洛因包裝袋十個、黃色塑膠
    外包裝五個、中型透明塑膠袋五十五個及大塑膠袋十八個、
    手提塑膠袋八個、膠帶二捲、大型暗紅色行李箱一個等物可
    佐憑，足見被告甲○○於偵查時供稱與同案被告陳小惠於第
    一藏毒處所共同點數海洛因磚之數量，並以大型暗紅色行李
    箱分二次搬運毒品海洛因至第二藏毒處所之自白屬實，自堪
    採信。
  (3)綜上所述，被告丙○○確有與被告丁○○、同案被告陳忠毅
    、杜春火及林金興、莊良賢共同私運第一級毒品；且被告甲○○亦於事中參與運輸毒品等犯罪情事，均堪認定。
  (二)殺人及未經許可持有改造手槍及制式手槍等部分：
  1.被告丙○○、丁○○安排接應二名大陸人士（殺手）之船隻
    「新合益十二號」部分
  (1)據被告丙○○於警詢時供陳：「五月一、二日某日晚上我與
    丁○○在龍頭檳榔攤碰面，丁○○吩咐我找一艘漁船作為載
    運兩名大陸籍男子偷渡至日本之船隻，於是我透過余國明替
    他找船．．．經丁○○說服王志為將『新合益十二號』借予
    他載運大陸籍男子偷渡。五月三日我在八斗子看見謝金郎與
    吳碧光之小弟（陳忠毅）聊天，我意識到謝金郎應即為吳碧
    光代我找尋要替林董走私之船隻，並見謝金郎、謝進聰駕駛
    『福生三號』出港、余國明及陳春枝則駕駛『新合益十二號
    』出港前往大陸平潭載運兩名大陸籍男子，而丁○○則於五
    月四日駕駛『鴻漁一號』出港要接應『新合益十二號』船上
    之兩名大陸籍男子偷渡至日本，於五月四日余國明聯絡我，
    要求我替丁○○聯絡大陸地區安排兩名大陸男子偷渡之人蛇
    『小陳』，經我與『小陳』聯絡後對方要求丁○○多等一會
    兒」等語（九一年偵字第一九六一號卷一第六十頁及第一０
    一頁）、於原審供陳：「在五月一日幫丁○○去找王志為租
    船（新合益十二號），第一次王志為表示『不借船』，我就
    回來，後來又跟丁○○二人一起去向王志為借船，我總共跟
    王志為借二次船，二次都是跟丁○○一起去借船，日期不太
    記得了，有聽到丁○○跟王志為說要去戴偷渡客，十萬元是
    在五月四日丁○○交代我交給王志為，十萬元是丁○○要交
    給王志為做為延長租船期間的損害及賠償用的」等語（見原
    審卷二第一九七頁至第一九九頁），核與被告載志明於警訊
    及檢察官覆訊時供述：「（警訊實在）和『林董』在廈門談
    完後，當晚丙○○到我住處找我說『林董有二個小弟要押這
    批貨』，指示我負責安排將這二個大陸男子到台灣之事，四
    月二十八日我和丙○○回國後，就和我一起去找張建福及余
    國明，並對他們佯稱要載二名大陸人到日本，要求張建福聯
    絡大陸蛇頭將二名大陸人士載出，由余國明駕駛船隻將二名
    大陸人在棉花嶼附近交給我，之後丙○○就前往向王志為租
    船，王志為起先不答應，於是我和丙○○一起前往，王志為
    還是不答應，最後還是回頭去找王志為，王志為才提出要一
    個他信得過的人一起出海的要求，並約定十五萬元作為船租
    ，第二天就帶余國明去跟王志為說是船長，五月三日帶余國
    明去跟王志為說要出港」等語（九一年偵緝字第二二四號影
    卷第三十、三八頁），及於原審證稱：「丙○○說是要載運
    偷渡客，是丙○○約我一起過去，有跟王志為及余國明說租
    船是要載大陸偷渡客去日本，我騙余國明說這二名大陸偷渡
    客是要去日本，因為我的船太小，所以無法將船開到大陸，
    所以我才請余國明將船開到大陸後，在中途我才接人」等語
    （見原審卷三第一七七頁至第一七九頁），悉相符合，足堪
    認定被告丙○○與丁○○於四月二十八日與林金興討論運毒
    事宜妥當而返國後，明知搭載之二名大陸男子係前往中桶之
    「福生三號」漁船接運毒品之人，猶共同向同案被告王志為
    佯稱要載運大陸偷渡客云云，藉以承租「新合益十二號」漁
    船至大陸地區接運大陸男子等情無誤。至於被告丙○○及丁○○於原審及本院供述時，均互指對方為承租「新合益十二
    號」之主謀，不知載運偷渡客是殺手云云，顯為卸責之詞，
    不足採信。
  (2)依共同被告王志為於偵查時供承：「第一次是丙○○自己一
    人在八斗子漁港向我租船，約過了二、三天以後才和丁○○
    一起來租船，把船租給丙○○及丁○○等二人，他們交給余
    國明及陳春枝使用。約於四月底丙○○到我家說要租船載兩
    個偷渡的，一開始我不願意，五月二日十九點丙○○和丁○○又來找我，並言明租船費用為十五萬元。五月三日上午七
    時許丁○○帶著余國明到我家，告訴我就是余國明要開船，
    但是我說一定要有一個我可以信任的人隨行我才放心，所以
    我才叫陳春枝和余國明一起出海．．．丙○○只說他要去大
    陸載大陸客，然後載到距台灣六十五浬時會有一艘日本船會
    接運去日本，丙○○在我們八斗子附近風評不好，大家都傳
    說他會走私毒品。所以我怕他雖然說要載大陸客實際上是走
    私毒品，才會要求我信任的陳春枝幫我看著船，我要求陳春
    枝不能讓毒品類的東西上船」等語（九一年偵字一九六一號
    卷一第二四頁背面、第三三至三四頁、第二三七頁至第二三
    八頁），於原審陳稱：「是丙○○跟丁○○去跟我租船，因
    為丙○○及丁○○陸陸續續來找我，最後有把『新合益十二
    號』船租給他們，丙○○及丁○○二人都有向我租船，租金
    十五萬元，是丁○○說要載二位技術人員去日本，並說余國
    明要開船出去。因為我怕『新合益十二號』設備會被弄壞，
    所以才找陳春枝同行，我會比較放心」等語，前後供述一致
    （見原審卷一第二四七頁至第二四九頁）；佐以共同被告余
    國明亦於偵查時供承：「五月三日出港前一天，丁○○有帶
    我到王志為家，他們在談論租借船隻的事，丁○○說要去大
    陸平潭接運二名大陸偷渡客要偷渡到日本，丁○○告訴王志
    為說我要駕駛『新合益十二號』船，我和陳春枝出港後直接
    開到大陸平潭接二名大陸人載到棉花嶼，丁○○會開『鴻漁
    一號』來接大陸人再送到一艘要去日本的船」等語（九一年
    偵字第一九六三號卷第二五頁至第二六頁），及於原審陳稱
    ：「四月底丁○○及丙○○從大陸回來就跟我要載大陸客，
    五月二日丁○○才去找我，載我到王志為家中，當時只是跟
    王志為談我是載大陸客的船長，有時候丙○○會來問我到底
    要不要載二名大陸偷渡客，丁○○在出海前（五月三日）有
    拿一張紙條給我，上面寫說要跟丁○○會合的地點（棉花嶼
    東南東方北緯二十五度二十三分，東經一百二十二度二十分
    ），是將大陸偷渡客交給丁○○的地點，原本說要給我十萬
    元，後來又叫我拿七萬元，餘三萬元是陳春枝的。但我均沒
    有拿到錢。王志為怕我們會做別的事情，所以提議陳春枝同
    行，我當時也提議無法一個人到平潭」等語（見原審卷二第
    三八頁至第四十頁）；顯見「新合益十二號」漁船確係被告
    丙○○、丁○○共同向王志為承租，藉以行駛至大陸地區接
    運二名大陸殺手，事畢被告丙○○亦給付十萬元船租予王志
    為等情無訛。另被告丙○○雖供稱：「新合益十二號」出港
    前往大陸平潭載運兩名大陸籍男子，而丁○○則駕駛「鴻漁
    一號」出港要接應「新合益十二號」船上之兩名大陸籍男子
    偷渡至日本云云，惟查，余國明及陳春枝駕駛「新合益十二
    號」及丁○○駕駛「鴻漁一號」，其上所載運大陸人，實際
    並非要偷渡來台之偷渡客，而係殺手，其此部分供述，違反
    事實，不足採信。
  2.被告丙○○準備改造及制式手槍（第一、二號槍）、子彈交
    予丁○○部分
  (1)依被告丁○○於警詢及檢察官覆訊偵查時供稱：「五月四日
    上午十時許，丙○○到我家中找我，要我和他一起去找張建
    福，問余國明的船（新合益十二號）是否已經到了（接駁大
    陸人），我們在張建福住處旁等候張建福時，丙○○在車上
    把玩一把黑色及一把銀色手槍，另有十餘顆子彈放在駕駛座
    旁的置物箱內，張建福出來後也有看到丙○○在把玩槍，之
    後張建福上車告訴我們余國明快要到了，丙○○要我趕快準
    備出港，之後丙○○載我到『龍頭檳榔攤』，我下車前丙○○把二把槍枝及子彈十餘發交給我，並說『將槍彈交給林董
    這二個小弟，叫他們將槍彈帶回去廈門給林董』，於是我將
    槍彈放在機車後車座行李箱內，騎車到望海巷漁港，將槍彈
    放入『鴻漁一號』駕駛座旁，我於五月四日下午八時許從余
    國明駕駛的船上將二名大陸人接至『鴻漁一號』，且將該二
    把槍及子彈交給二名大陸人後，載二名大陸人到棉花嶼北部
    約三十五海浬處等候中桶（福生三號）載運毒品的船，不知
    道丙○○槍、彈的來源」等語（九一偵緝字第二四四號卷第
    四二頁、第三五頁），於原審供稱：「忘記交槍的時間為何
    ，只知道當天（第一次出海）的十二點多，在龍頭檳榔攤丙○○交給我二把槍，有無子彈我沒有看，槍外面是紙袋、裡
    面又用紙袋及布包裹著，我知道裡頭有二把槍，我不知道裡
    頭有無子彈，丙○○交代我說將槍交給二位大陸客，由大陸
    客轉交給林董」等語（見原審卷三第一七八頁），依被告丁○○前開供述，係陳稱槍枝二把係被告丙○○交付予丁○○
    帶出海，轉交予二名大陸殺手。
  (2)再依被告丙○○於警詢及偵查時陳稱：「九十一年四月二十
    九日上午十時許，我聯絡住台北縣三重市綽號『阿賓』之男
    子，並於當日下午二十許在三重市○○路麥當勞前碰面，我
    以台幣十萬元代價買下一把槍械，隨槍附八顆子彈．．．我
    將該槍械及子彈藏放於龍頭檳榔攤，五月一日左右莊良賢（
    阿賢）指示把槍彈交給丁○○，後來丁○○說槍壞掉，四月
    二十九日我到台北市○○○路跟綽號『阿賓』拿，（第二號
    手槍）是莊良賢於四月廿九日或三十日叫甲○○拿到龍頭檳
    榔攤給我，甲○○說『阿賢』交代東西給丁○○，所以他就
    拿到龍頭檳榔攤給我」等語（見九一偵字第一九六一號卷一
    第一００頁背面、第一０八頁背面、第一二五頁、一五二頁
    背面），復於原審供稱：「第一把槍是跟一位綽號『阿賓』
    的人買，在三重的三和路（下三重交流道第一個紅綠燈右轉
    ）麥當勞附近買了一把銀色的手槍，有附八顆子彈，買到第
    一把手槍時後，莊良賢叫我把槍先拿給丁○○，過沒有多久
    ，丁○○來找我說銀色的手槍是改造的壞掉了，要我去跟對
    方換槍或修理槍，過一段時間，我打電話給買槍的對方，說
    『槍壞掉了，怎麼辦，要幫人家修一修』，對方說『要找人
    ，先把槍交給他』。到了四月二十四日我出國前把槍交給對
    方。二十九日我回國後，去找賣槍的人，他說槍不能修，拿
    一把黑色的槍給我，說是換的」等語（見原審卷二第二０六
    頁）、「莊良賢要我順便幫忙買一把槍，另一把槍是莊良賢
    的朋友交給我，二把槍要交給丁○○，丁○○再交給大陸偷
    渡客帶到大陸給莊良賢」等語（見原審卷三第一九六頁），
    亦自承扣案之二把手槍係其交給被告丁○○，再轉交予大陸
    殺手無訛。至於被告丙○○雖辯稱槍枝是要託大陸人轉交給
    莊良賢（或林董）云云，惟果如其所稱大陸人係欲自中桶「
    福生三號」漁船接運毒品，丁○○又何需一開始接駁到大陸
    人士即將槍枝二把交予大陸殺手，而非俟毒品接運完畢後再
    行交付槍枝？又大陸人士若非渠等所指派之殺手，僅係單純
    自中桶「福生三號」漁船接駁轉運毒品海洛因至小桶「鴻漁
    一號」漁船，中桶「福生三號」應無拒絕小桶「鴻漁一號」
    接運之可能，則大陸人士又何需槍殺同夥為運送毒品之謝金
    郎、謝進聰二人？何況若僅單純將毒品自中桶「福生三號」
    漁船接駁至小桶「鴻漁一號」，謝金郎、謝進聰二人即可幫
    忙搬運，何須大費周章先至大陸載運大陸人士再載至海上幫
    忙搬運？再果如渠等所稱槍械係託大陸人士回大陸轉交予莊
    良賢（或林董），為何卻於海上殺人劫毒犯行完成後，同案
    被告丁○○猶將兇槍放置於「鴻漁一號」駕駛座位下，且被
    告丙○○亦急於事後至「鴻漁一號」漁艙內取出槍械棄置藉
    以湮滅證據（詳如後述）？是其所辯，與事實不符，自非可
    採。
  (3)又被告丙○○前開雖指稱：「（第二號手槍）係莊良賢託甲○○拿到龍頭檳榔攤給我的」云云，而被告余國明亦附和其
    詞供稱：「確實有看到甲○○拿一包塑膠袋的東西交給丙○○，丙○○把東西放在龍頭檳榔攤，後來丙○○跟我聊天時
    ，有拿出手槍，所以我想應該是丙○○跟甲○○交談時，甲○○交給丙○○的」云云（見原審卷四第九七頁至第九九頁
    ）。惟訊據被告甲○○堅決否認有交付手槍予丙○○之事實
    ，而同案被告余國明前開所述係屬臆測之詞，自不得做為被
    告甲○○不利之證據；至於被告丙○○雖指稱第二號手槍係
    被告甲○○交付云云，惟並無其他積極證據足資認定第二號
    手槍確實係由被告甲○○所交付，不得據為認定被告甲○○
    亦持有手槍之認定（此部分亦未經公訴人提起公訴），附此
    說明。
  3.被告丙○○、丁○○與林金興、莊良賢及二名大陸殺手共同
    殺人棄屍燒船部分
  (1)依被告丁○○迭於偵查時供陳：「於五月四日下午八時許，
    從余國明駕駛的船上將二名大陸人接到『鴻漁一號』，並將
    二把槍枝及子彈交給二名大陸人，在棉花嶼北部約三十五海
    浬等候中桶船舶，等到五月五日凌晨五時許，折返棉花嶼將
    二名大陸人放在棉花嶼上，然後回到望海巷漁港加油，五月
    五日下午三時許，丙○○到我家說『中桶快到了』，我馬上
    出港直接到棉花嶼接走二名大陸人，並以無線電對講機聯絡
    余國明，請他聯絡丙○○以了解中桶船是否已經到了，後來
    余國明回覆『丙○○說商船大約在半夜十二點多會到達』，
    於是我就開船趕赴棉花嶼，並以無線電和中桶取得聯繫，我
    叫他『阿和』、對方稱我為『阿勇』，雙方確認身分後二艘
    船併靠，二名大陸人跳上中桶（福生三號），我在『鴻漁一
    號』上，約隔十餘分鐘就聽到七、八聲槍響，我想載也死、
    不載也死，就停在『鴻漁一號』等，約半個鐘頭後，該二名
    大陸人就以『船老大』呼叫我，我就將船靠在『中桶』右側
    ，並將『鴻漁一號』的繩子捆在中桶右側中間的船栓，二名
    大陸人從『中桶』搬五大紙箱及塑膠帶散裝的海洛因到『鴻
    漁一號』，之後二人回到『中桶』並叫我上船，上船後發現
    『中桶』已遭大陸人潑灑柴油，之後他們就將沾油的布條丟
    在機艙旁，我因沒有注意就被火灼傷手、臉等處，．．（殺
    害謝金郎、謝進聰的地點）約在北緯二五度五八分、東經一
    二二度三四分，屍體是大陸人綑綁，至於船錨是中桶船舶的
    ，可能是大陸人要湮滅證據所用，回港後一個小時（五月六
    日下午二、三點），丙○○到我家找我，我跟他說已經載到
    貨了，並問他為何要殺死二個人，他說是『林董』交待的，
    我跟丙○○說毒品放在密艙內，要他自己去處理，（如果沒
    有受傷）會跟丙○○以行動電話聯絡，由丙○○尋找比較沒
    人的地方，再打電話給我搶灘，因為我受傷，所以沒有等丙○○的電話」等語（見九一年度偵緝字第二四四號影卷第三
    三至三五頁、第三九頁背面至第四十頁、第一一五頁、第一
    二六頁至第一三０頁），及於原審陳稱：「五月六日凌晨十
    二點多在海上和對方用對講機連絡到，我稱呼對方『阿勇（
    台語）』，自稱『阿和』，（這些代號在林金興交給我的菜
    單上均有記載），我們就將船開到預訂的棉花嶼約三十海哩
    ，到了三點左右，二艘船靠在一起，二名大陸客沒有說話就
    登上對方的船，表示要點貨，我將『鴻漁一號』駛離現場約
    一百到一百五十公尺，後來約隔二十幾分鐘我聽到槍聲，約
    有七、八聲槍聲（大陸客上船時，我就將槍交給他們，表示
    槍要交給林董，也有表示槍要放在第二個船艙內），我聽到
    槍聲後，又在原處漂流半個小時，將船靠過去對方的船邊，
    我登船後問大陸客『為何要殺死這二個人（台語）』，大陸
    客說『是林董交代的』，毒品是大陸客從對方的船艙內搬出
    來的，有看到五箱，還有塑膠袋裝了一、二十塊白粉，直接
    搬到我的船上，當時二艘船有綁在一起，一個大陸客在對方
    的船上搬貨，一個在我的船上接貨，我人在我自己的船內駕
    駛座上，沒有參與搬運，後來我跟其中『阿豪』的大陸人質
    問時，另一個大陸人就放火，火是大陸人丟進去對方漁船內
    的船艙裡，當時船艙內有漁船的油，後來火燃燒起來，我走
    不及就被燒到」等語綦詳（見原審卷第一七九頁至第一八一
    頁）。核與丁○○駕駛之「鴻漁一號」漁船航跡儀（ＧＰＳ
    ）留有航跡線三條，第一條綠色線係九十一年四月三十日下
    午一時四十分許起至同日晚上九時二十五分止由余國明駕駛
    所留，與本案無關。另二條黃色線分別以藍色及紅色線條將
    之標示在海圖上，第一條藍色標示線係五月四日下午一時許
    至五月五日上午七時三十分止，由丁○○駕駛所留（下稱第
    一航跡線），並據同案被告余國明於九十一年五月十四日供
    稱：被告丁○○交代其務必駕駛新合益十二號漁船準時在九
    十一年五月四日抵達大陸平潭地區沿岸，也就是北緯二十五
    度二十三分，東經一一九度四十八分之地點，接駁載運兩名
    大陸籍人民，到達時間為五月四日凌晨一時左右等語，經研
    判出港後至大陸航程時間應屬合理範圍（基隆至富貴角十七
    浬，富貴角至平潭一百浬，總計一一七浬，漁船每小時航行
    十至十二浬），而鴻漁一號自望海巷漁港出港後，接續航向
    北緯二十五度二十九分，東經一二二度五分，即進入棉花嶼
    之經緯度，為約定接送至鴻漁一號漁船兩名大陸人民地點；
    嗣後駛離棉花嶼又接續航向北緯二十五度五三分，東經一二
    二度三六分，第一次航跡線至此地返航，因無停滯情形，有
    尋找標的之現象；接續航向北緯二五度二九分，東經一二二
    度六分，返航台灣前進入棉花嶼，並自北緯二五度二八分，
    東經一二二度五分離開棉花嶼，返航至北緯二五度八分，東
    經一二一度四八分望海巷漁港。第二條紅色標示線係五月五
    日下午三時五十五分許至五月六日中午十二時五分止，由丁○○駕駛所留（下稱第二航跡線），自望海巷漁港出港，接
    續航向北緯二五度二八分，東經一二二度六分，進入棉花嶼
    經緯度，並於北緯二五度二九分，東經一二二度六分離開棉
    花嶼；接續航向北緯二五度五四分，東經一二二度三四分，
    與「福生三號」漁船失火地點相吻合；接續航向北緯二五度
    五八分，東經一二二度三一分，北緯二五度五七分，東經一
    二二度三三分，北緯二五度五八分，東經一二二度三五等地
    點，此三點海域方圓約四浬左右，並有航跡線有中斷之情形
    ，其原因除有ＧＰＳ衛星中斷以及「鴻漁一號」漁船ＧＰＳ
    電源中斷外，另若「鴻漁一號」與「福生三號」會合之際，
    兩漁船有相互繫纜停靠情形，並將引擎關掉導致無法接收衛
    星，亦有此現象，若依此原因，此地點經研判極有可能即是
    「福生三號」案發地點；嗣後接續航向北緯二五度二九分，
    東經一二二度六分，進入棉花嶼海域，並於北緯二五度二七
    分，東經一二二度五分離棉花嶼返航；接續航向北緯二五度
    二三分，東經一二二度三分，約定送交兩名大陸籍人民回大
    陸平潭之地點，隨即返航北緯二五度八分，東經一二一度四
    八分望海巷漁港（見偵一九六一號卷二第六六頁至第九五頁
    ）。故由此航跡儀（ＧＰＳ）所示，就詳細航程、案發地點
    、出入港次數、會合地點之解讀說明及附圖，可以看出：「
    新合益十二號」係至大陸平潭接二名大陸人，由「鴻漁一號
    」載至棉花嶼後返港，再出港至棉花嶼接二名大陸人，之後
    與「福生三號」在北緯二十五度五八分、東經一二二度三四
    分海域，繫纜會合，旋發生喋血事件，另因「福生三號」沈
    沒，無航跡儀（ＧＰＳ）供判讀其在何處海域接毒品，此並
    經證人戊○○供證無訛（見偵一九六一號卷一第二十至二二
    頁），且有「新合益十二號」、「鴻漁一號」船舶之進出港
    登記簿影本存卷可證（見九一偵字第一九六一號卷一第一六
    九頁至第一七三頁），並有各該航跡線翻拍圖存卷足以佐證
    。又「新合益十二號」於九十一年五月四日凌晨一時許到達
    北緯二五度二三度，東經一一九度四八分接駁兩名大陸人名
    ，此地點位置在大陸平潭海域，核與同案被告余國明前述所
    供「新合益十二號」將該二名大陸人士交與「鴻漁一號」，
    及自「鴻漁一號」接回該二名大陸人士之經緯度即北緯二十
    五度二十九分、東經一二二度○五分及北緯二十五度二十三
    分、東經一二二度○三分，確在「鴻漁一號」航跡線內，「
    鴻漁一號」在棉花嶼附近航跡線有停滯、交錯及環狀等複雜
    現象，亦核與被告丁○○所述該處等待、接人情形相符；且
    基隆漁業電台通報「福生三號」失火地點即北緯二十五度五
    十四分、東經一二二度三十四分，大陸籍「閩晉漁五七九八
    號」漁船下網捕漁地點即北緯二十五度四十分、東經一二一
    度五十五分，亦均在「鴻漁一號」最北航跡線內，據此推斷
    ，「福生三號」船長船員應係在此地點附近海域遭殺害棄屍
    ，而「鴻漁一號」航跡線與撈獲屍體地點吻合，足證「鴻漁
    一號」漁船，於事發當時在案發現場無誤；以上有第一海巡
    隊洋局一偵字第○九一Ｄ○○一九七六號函及所附「鴻漁一
    號」漁船航跡儀分析、研判與解讀專案報告及海圖可按（見
    九一偵一九六一號卷二第六四頁至第九五頁）。佐以被告丁○○於本院具狀自白稱：丙○○有問伊謝金郎是否可靠，並
    說這次數目很大，擔心會走漏風聲，貨主林金興和莊良賢交
    代中桶部分要處理好，必要時中桶的運費可以省下不付，當
    時伊即隱約知悉林金興和莊良賢要丙○○殺人滅口等情（見
    本院卷一第二五九頁），足見被告丁○○所供其駕駛「鴻漁
    一號」與「福生三號」於死亡事故海域會合，二名大陸殺手
    登上「福生三號」並槍殺謝金郎、謝進聰，且放火燒燬「福
    生三號」漁船之自白，與事實相符，並堪認被告丙○○、丁○○與林金興、莊良賢事前即謀議殺人滅口之事。
  (2)被害人謝金郎、謝進聰二人屍體，由於海流移動，由大陸籍
    漁船「閩晉漁第五七九八號」船員於五月七日凌晨三時許，
    在北緯二五度五八分、東經一二二度三四分起至北緯二五度
    五十分、東經一二二度三二分間，八斗子外海三十浬即彭佳
    嶼西北方八浬海域（以下稱死亡事故海域），從事海上作業
    時以漁網撈起，委託台灣漁船報案，已據證人即該大陸漁船
    船長吳志輝於警詢時證述無異（見相字第一五八號卷第四頁
    、第五頁）；且有基隆區漁會漁業電台漁船重要通報紀錄表
    、基隆海巡隊一般事故紀錄通報單及所附○三○七救難海圖
    、現場相片等在卷足憑（見相字第一五八號卷第十一頁、第
    十五頁至第十九頁）。而謝金郎、謝進聰所駕之「福生三號
    」漁船，於五月六日凌晨，在北緯二五度五三分、東經一二
    二度三十四分即彭佳嶼東北方三十浬海域失火燃燒，亦據證
    人即「福昌六十六號」漁船船長劉炳成、「勝榮財二號」漁
    船船長蔡水利等人於警詢證述明確（見相字第一五八號卷第
    二四至第二六頁，原審卷一第二四二頁至第二四七頁）。再
    謝金郎前胸及背後有繩索綁縳痕跡，另近距離穿透式槍創傷
    有四：其一自右耳上側入口，呈橢圓形，由後往前偏左傷及
    右顳葉，從右耳前出口，呈星形。其二自頭部左顳處入口，
    呈圓形，由左往右、前往後、下往上，傷及左顳及兩側頂葉
    ，從右頂枕部出口。其三自左肘部外處入口，呈圓形，由外
    往內，從左肘部內側出口。其四自右上背部入口，呈圓形，
    由下往上、後往前、左往右，從右肩部出口。盲管性槍創傷
    有二：其一自左肋間外側入口，呈橢圓形，由左往右、下往
    上、穿過右第四肋間，再穿入右上臂內側，彈頭留在右側肱
    骨骨折處。其二自左腰背部入口，呈橢圓形，由上往下、後
    往前、傷及肺臟及橫膈，大口徑黃銅彈頭留在左側第七肋骨
    間。謝進聰前胸及背後有繩索綁縳痕跡，另多發性近距離穿
    透式槍創傷有三：其一自左側顳部至接射入口，呈圓形，由
    左往右、下往上、前往後造成腦實質穿透式挫傷，從右枕部
    出口，呈星形。其二自左腋窩處入口，呈橢圓形，由左往右
    、上往下，後往前，從右肋季部寬出口。其三自左臀部入口
    ，呈橢圓形，由左往右，從右臀部出口。並有一盲管性槍創
    傷，自左後腰部入口，呈圓形，由後往前、左往右、傷及腸
    繫膜和左腎，小口徑彈頭留在後腹腔等情，業據臺灣基隆地
    方法院檢察署檢驗員蔡勝洲於偵查時證述明確（見九一偵一
    九六一號卷一第三四九頁至第三五０頁），並有驗斷書、相
    驗屍體證明書及勘驗筆錄在卷足憑（見相字第一五八號卷第
    二十頁、第二八頁至第三四頁、第四二頁，相字第一五九號
    卷第二二頁、第三三頁至第三九頁、第四五頁），且被害人
    謝金郎、謝進聰確因多發性近距離槍創造成出血神經性休克
    死亡，亦經法務部法醫研究所鑑定無誤，有該所九十一法醫
    所醫鑑字第○六六八號鑑定書附卷可據（見相字第一五八號
    卷第二七八頁至第二八四頁）。堪認謝金郎、謝進聰二人，
    係於九十一年五月五日晚間至五月六日凌晨間，在死亡事故
    海域附近，遭人槍擊死亡，殆無疑義。
  (3)又被告丁○○於五月四日及五月五日二次出港前均無任何燒
    傷情事，於五月六日返港時臉部、右、左上肢及右下肢呈二
    度至三度燒燙傷，並於同日下午一時十七分至行政院衛生署
    基隆醫院急診處治療，隨後轉往三軍總醫院進行手術，亦據
    證人陳洪鼎、何凱翔、錢志偉、卓卿頡於警詢時證述無訛（
    見偵一九六一號卷一第一七七頁至第一七九頁，第一八七至
    一八九頁）；且有基隆醫院診斷證明書、驗傷診斷書、三軍
    總醫院病歷摘要及所附手術同意書、人體相片及內載病人因
    人為汽油燒傷、臉部、雙手及右下肢燒傷之醫護生命徵侯記
    錄等影本在卷可按（見相字第一五八號卷第二一四至二一五
    頁、第二一七至二二四頁、第二五八至二六七頁，相一五九
    號卷第五六、五七、五九至六六頁）。而「鴻漁一號」駕駛
    座下設有密艙，艙內容有可納十幾人之空間，且有通風及抽
    風設備，案發後尚存有油桶五桶，其出入口並以駕駛座位所
    覆蓋，必須通過駕駛座位始得進出（見九一年偵字第一九六
    一號卷第八十頁下圖、八十一頁上下圖、八十二頁上圖各照
    片），故二名大陸人取油桶潑油焚燒「福生三號」船時，顯
    然勢必須移開駕駛座位始能進出密艙提取油桶，衡情被告丁○○係「鴻漁一號」之駕駛，豈有不知情而未參與之理？
    是被告丁○○確係共同與二名大陸殺手縱火燒燬「福生三號
    」，否則其臉部及手腳豈有遭活灼傷之理？是丁○○所辯不
    知情云云，全不足採。再扣案第一號及第二號手槍均係由丙○○於五月初交與丁○○（已如前述），再由丁○○轉交予
    大陸人，五月七日丁○○返港後，由丙○○自行至鴻漁一號
    船上取出丟棄，迭據被告丙○○供述明確（詳如後述），其
    中第一號手槍，經刑事局鑑識人員與福生三號海上喋血案屍
    體內取出彈頭三顆，以比對顯微鏡比對結果，其來復線特徵
    紋痕不吻合，認非由該槍枝所擊發，但該槍機械性能良好認
    具有殺傷力，第二號手槍具有殺傷力，試射之彈頭，經刑事
    局鑑識人員與福生三號海上喋血案屍體內取出彈頭三顆，以
    比對顯微鏡比對結果，其來復線特徵紋痕相吻合，認均係由
    該槍枝所擊發，有該局刑鑑第0000000000、00
    00000000號鑑定書各一份在卷可稽（見偵字第一九
    六一號卷二第三二頁至第四二頁）。堪認上開由被告丙○○
    所準備，交由被告丁○○帶上「鴻漁一號」轉交予大陸人之
    手槍，係殺害謝金郎、謝進聰行兇工具無異。槍枝既係被告
    丁○○交與該二名大陸殺手，對殺人一事，被告丁○○豈能
    諉為不知。再參以「新合益十二號」漁船係被告丙○○於四
    月間，以自大陸載運大陸客交由日本船送至日本為由，向王
    志為承租遭拒，再於四月底或五月初與丁○○連袂向王志為
    請託，經王志為指定人士陪同為條件方達成租賃事宜之情，
    業據同案被告王志為前證供述明確；而被告丁○○確曾以載
    偷渡客偷渡至日本為名，自「新合益十二號」將該二名大陸
    人士接駁至「鴻漁一號」，嗣丁○○等復以日本船引擎壞掉
    為由，請「新合益十二號」漁船將二名大陸人士接回大陸平
    潭地區等情，亦據同案被告余國明前證供述屬實。則「新合
    益十二號」漁船戴運之二名大陸人士，實係下手槍殺被害人
    謝金郎、謝進聰之行兇者，亦為被告丙○○、丁○○所自承
    ，足證海上接駁大陸殺手之「新合益十二號」船舶，確係被
    告丙○○與丁○○共同承租，且由丁○○親自駕駛「鴻漁一
    號」，載運殺手前往死亡事故海域與「福生三號」會合以便
    行兇無誤。
  (4)再「福生三號」因燒燬而沉沒，然其所承運之大批毒品卻未
    消失，反係由被告丁○○以所駕之「鴻漁一號」載回望海巷
    漁港，再由被告丙○○夥同張建福、陳文玉、余國明自「鴻
    漁一號」搬運出來，而被告丁○○本即係擔任自「福生三號
    」接運毒品之小桶角色，並已告知林金興，林金興復表示毒
    品來台後即由被告丙○○處理，均據前述，則被告丙○○、
    丁○○與莊良賢等人殺人之動機如係為劫取林金興之毒品，
    但毒品最後確係由擔任小桶之被告丁○○運回，並確由被告
    丙○○處理，其二人於案發後均逃往大陸，豈不為林金興報
    復？參酌上開被告丁○○於偵查時供陳之：「回港後丙○○
    到我家找我，我問他為何要殺死二個人，他說是『林董』交
    待的」、於原審陳稱之：「我聽到槍聲後，登船後問大陸客
    『為何要殺死這二個人（台語）』，大陸客說『是林董交代
    的』」，及於本院具狀自白之林金興、莊良賢要丙○○將中
    桶殺人滅口一事可知，被告丙○○、丁○○與莊良賢殺人之
    動機乃在滅口，避免走漏風聲，並與林金興事前就此即有共
    同謀議，起訴書認係劫毒而殺人，尚有誤會。
  (5)被告丙○○雖辯稱：「因為丁○○要找船，五月一日幫丁○○去找王志為，但王志為表示『不借船』，後來又跟丁○○
    二人一起去向王志為借船（新合益十二號），有聽到丁○○
    跟王志為說要去戴偷渡客，知道丁○○找余國明當船長要載
    偷渡客，．．余國明在海上有打電話給我說『丁○○有抄一
    支電話給我，叫我幫丁○○打該支電話，問對方日本船何時
    到』，至於丁○○在海上的做業的情形，我均不知情」云云
    。惟據同案被告余國明於原審供稱：「四月底丁○○、丙○○從大陸回來跟我說要載大陸客，丁○○在出海前（五月三
    日）有拿一張紙條給我，上面寫說要跟丁○○會合的地點（
    棉花嶼東南東方北緯二十五度二十三分，東經一百二十二度
    二十分），出港後就由我及陳春枝輪流開船，一直開到大陸
    平潭附近，將二名偷渡客接上『新合益十二號』，就直接將
    船開到預訂的地點即棉花嶼東南東方一、二十海哩處，五月
    四日晚上八點多時左右，將二名偷渡客交給丁○○之後，丁○○開『鴻漁一號』離開，叫我在棉花嶼等候他的消息，我
    在原地等到五月五日的凌晨一點左右，丁○○說『找不到前
    往日本的船，要連絡丙○○』，我答『不知道丙○○的電話
    』，丁○○就將丙○○的電話給我，我有連絡到丙○○，當
    時楊跟我說『會連絡看看』，之後等了好幾分鐘，我問楊『
    連絡好了沒有』，楊答『可能是日本船引擎故障或是其他原
    因，會延誤時間』，我轉告丁○○，等到五月五日早上六點
    多醒來，我有用無線電話要連絡丁○○，但是連絡不上，又
    打電話給丙○○說『新合益十二號船上沒有吃的東西』，楊
    就說『把船先開回來』，結果我五月五日十一點半左右就進
    八斗子漁港，我進港後打電話給丙○○，丙○○表示『有把
    一萬元交給陳文玉，跟陳文玉拿錢，並要我去丙○○家』，
    後來到了丙○○家，我問丙○○這二名大陸客究竟是要做什
    麼，楊說『二名偷渡客是要到日本，可能是要去日本製造毒
    品』，丙○○要我將船再開出去到棉花嶼再等等看，五月五
    日晚上五、六點時，連絡上丁○○說『昨天找不到接偷渡客
    的日本船，因為鴻漁一號船的油料不足，結果丁○○就回台
    灣港去加油再出港，並要我在原地等等看，把這二名大陸偷
    渡客交給日本船後，會再跟我連絡』，我一直等到五月五日
    晚上九點多，丁○○叫我打電話給丙○○問『為何都找不到
    要去接運偷渡客的日本船』。我有打電話給丙○○，楊答『
    叫丁○○再等等看，可能日本船很快就到了』，大約在五月
    六日早上六點多，丁○○就跟我連絡上說『找不到前往要接
    運大陸偷渡客要到日本的船隻，叫我將二名大陸客接回大陸
    平潭』」等語，及同案被告張建福於偵查中供稱：「五月七
    日海巡隊帶回屍體時，我就猜到丙○○有涉嫌．．．五月七
    日下午我有問丙○○『這是不是你們做的，這麼慘』，丙○○說『丁○○是逼不得已』，要我去幫他搬東西」等語（九
    一偵字第一九六二號卷第十九至二十頁），同案被告陳忠毅
    於偵查及原審亦供陳：「五月五日晚上九、十點左右，丙○○打電話告知我說外海有一艘船燒掉了，是不是你叫的那艘
    船，我表示船並不是我聯絡的，丙○○有告訴我船名是『福
    生三號』，我去問杜春火但他表示不清楚。隔天丙○○打電
    話問我是不是把毒品吞了，我表示船並不是我聯絡的，所以
    我並不知道，隔天我找到杜春火，杜春火表示船上二人被找
    到但被打死了，我問丙○○是不是他們的人把船上的人打死
    ，楊說不知道但叫我不要跟他聯絡因他要避風頭」等語（見
    九一偵字第三二一七號卷第七三至七四頁、原審卷一第二五
    八至二五九頁）。是「福生三號」從事本次走私毒品事宜，
    係被告丙○○經手洽定，出港前，被告丙○○已知「福生三
    號」係由謝金郎、謝進聰駕駛將扮演中桶角色，且知交接該
    批毒品之經緯度。而「福生三號」自大桶之船舶接駁該批毒
    品後，被告丙○○即迅自貨主口中得知，甚至由謝金郎經杜
    春火、陳忠毅之回報獲得確認，整個具體運毒過程及細節，
    被告丙○○完全知情並充份掌握，其參與走私運輸毒品事實
    ，至為明確。又被告丁○○與二名大陸人士至海上取得「福
    生三號」所承運毒品之行為，其中運送該二名殺手之交通工
    具即「新合益十二號」漁船，係被告丙○○與丁○○共同承
    租，行兇槍枝係由被告丙○○準備，「福生三號」欲將該批
    毒品交由小桶之船舶接返陸地之路線地點，亦僅被告丙○○
    、丁○○等人知悉，且被告丁○○等人所取之毒品，均交由
    丙○○保管藏匿等情，業如前述；而被告丙○○與丁○○請
    余國明、陳春枝出海載運大陸殺手，卻向余國明、陳春枝二
    人隱暪該二大陸人士此行真正目的，對之訛稱：「要將此二
    大陸客交由日本船偷渡至日本」等語，就一般人之日常生活
    經驗以觀，本件殺人案件，唯有參與其事者始知日本船係虛
    構，當余國明因與丁○○聯繫上出問題請被告丙○○通知日
    本船時，被告丙○○口頭應允後實際並無撥打任何電話聯絡
    之行動，即對余國明稱「日本船主機故障．．．或半夜日本
    船會到．．．」等詞，足見被告丙○○自始即知日本船根本
    不存在，且被告丙○○亦知所謂日本船實係本案代表運毒之
    中桶船舶，始有告以何時會到等訊息至明。再觀以被告丙○○於被告丁○○等人行兇前夕，即向陳忠毅查問「福生三號
    」失火訊息（見上揭陳忠毅偵訊及原審筆錄），及於偵查中
    自白：於九十二年五月六日下午有打電話跟余國明講「丁○○跟他太太吵架的事，並說他太太要回台東或花蓮。」（見
    九一偵字第一九六一號卷一第三三八頁及反面），余國明於
    原審亦供稱：伊在還沒有搬運毒品時的五月七日就有問過丙○○，楊說「丁○○跟太太吵架回台東」（見原審卷二第四
    七頁）等情，足見被告丙○○早知「福生三號」將被火燒，
    及為被告丁○○掩飾燒傷住院之行蹤，就毀屍滅跡一事，其
    確有事前謀議。且「鴻漁一號」返港後，係由丙○○、陳文
    玉、余國明、張建福等四人，共同自丁○○所駕「鴻漁一號
    」搬運海洛因上岸，置於丙○○所駕綠色廂型車上，再由丙○○開至山海觀社區，再轉搬入丙○○之轎車上，業如前述
    （併見九一年偵字第一九六二號卷第十一至二十三、六十、
    六一頁張建福供述），及嗣後丙○○又要求張建福前去「鴻
    漁一號」內取出二把行兇枝槍，因張建福託詞找不到而由丙○○前往自取（詳如後述），可見本案全在被告丙○○、丁○○二人掌控之中，亦足證被告等前後反覆不一之供述，全
    屬卸責狡辯之詞。
  (6)綜上所述，大陸殺手既係聽命於林金興、莊良賢等人而殺人
    ，行凶地點又在海上，其人之身分復不為他人所知悉，自無
    自行起意棄屍滅船之必要，其放火燒燬「福生三號」，顯係
    事前即獲林金興、莊良賢之授意，而被告丙○○亦預知「福
    生三號」將失火，可見渠等與被告丁○○間，除殺人外，就
    棄屍及燒燬「福生三號」之犯行，亦有犯意聯絡，事證明確
    。
  4.被告丙○○自「鴻漁一號」駕駛座下自行取走扣案之第一、
    二號槍後再棄置槍械部分
  (1)依同案被告張建福於偵查時供稱：「我們搬完毒品，約當天
    十七時，丙○○說『你去幫我把那兩支尋上來』，但我沒去
    ，後來他打手機催我，於是我從家中趕赴會合前往望海巷漁
    港『鴻漁一號』漁船內密艙搜尋，最後由丙○○找到以粘布
    再裹膠帶的一包槍械，．．．我怕的要死，怎麼可能還幫丙○○找槍？所以假裝找槍，就跟丙○○說找不到，丙○○自
    己上去『鴻漁一號』找，取出用塑膠袋包的東西，跟我說不
    就在這裡」等語（九一偵字第一九六二號卷第十三頁、第六
    二頁），並於原審供稱：「丙○○拜託我們去搬運東西，但
    我不知道那些東西是毒品，我也沒有拿槍砲給丙○○，當時
    他叫我們去搬運東西後說還有一包東西，我不敢去，當時他
    是打電話給『老二』（丁○○），『老二』接電話後就跟丙○○講，後來丙○○將電話拿給我，『老二』跟我說那包東
    西放在衛星導航機器下面，當時我是有看到一包東西，但是
    我不敢下去拿就說沒看到，後來丙○○就跳下去拿那包東西
    」等語（九一聲羈字第七二號卷第十一頁），核與被告丁○○於偵查時供稱：「丙○○五月七日要取貨時，以行動電話
    問我『車子（槍）放在那裡』，我說『在（鴻漁一號）裡面
    ，隨便找也可以找到，了不起放在駕駛座下面』，後來他把
    電話給張建福聽，我有跟張建福說『放在駕駛座下面』」等
    語（九一偵緝字第二四四號影卷第三五、三六頁）；核與被
    告丙○○於原審供稱：「五月七日丁○○打電話給我，表示
    船上有一些東西要我幫忙搬運．．．我將東西搬到我的車上
    載回山海觀我住處，丁○○過兩小時打電話表示有一小包東
    西有沒有拿到，我說沒有，後來丁○○要我回船上拿，我跟
    張建福去拿二次，第一次沒拿到，第二次才拿到」等語大致
    相符，顯見被告丁○○藏匿於「鴻漁一號」漁船駕駛座下之
    二把手槍（即扣案之第一、二號手槍），確實係由被告丁○○以電話告知被告丙○○及張建福，並由被告丙○○自船艙
    內取出無訛；至於被告丙○○辯稱並不知道拿的東西是槍云
    云，核與被告張建福暨同案被告丁○○上開所供不相符合，
    且被告丙○○既係安排殺人劫毒之主謀，復係將手槍交予丁○○之人，焉有不知所拿取之物為槍械？是其所辯，殊不可
    採。
  (2)又被告丙○○坦承其拿到扣案之第一、二號手槍後，即將手
    槍分別棄置於基隆市○○街及八斗子漁港漁會附近等情，而
    警方亦確實依丙○○所供，而分別由被告丙○○帶同檢警人
    員至基隆市○○街基水冷凍廠後山尋回上開第一號手槍，並
    循線至基隆市八斗子漁港內漁會旁北都冷凍廠廢水排水孔附
    近港內，由潛水人員李溪源尋回上開第二號手槍之情，有丙○○手繪之棄槍現場圖、臺灣基隆地方法院檢察署檢察官九
    十一年五月二十六日、九十一年六月七日之刑事勘驗筆錄各
    一份在卷可考（附於同上案卷第七八、八六、一二三頁），
    並經證人即潛水人員李溪源於偵查中證述明確（同上偵卷第
    一二０頁），此部分之事實，堪以認定。
  (三)被告丙○○、甲○○及莊良賢、林金興共同販賣第一級毒品
    海洛因部分：
  1.訊據被告丙○○、甲○○均矢口否認有販賣毒品之犯行，被
    告丙○○辯稱：「沒有販賣毒品海洛因，有將第一藏毒處所
    之鑰匙透過李林蒼交給甲○○」云云；被告甲○○辯稱：「
    沒有販賣毒品海洛因或Ｋ他命，查到的一百七十七萬元不是
    販賣毒品所得，是賭博贏來的」云云。
  2.惟查：
  (1)上開共同以營利販賣第一級毒品海洛因之事實，業據被告甲○○於警詢時供稱：「警方查扣現金一百七十七萬元是綽號
    『阿正』（莊良賢）男子委託我至雲林縣東勢鄉向綽號『阿
    文』之男子向『阿正』購買海洛因的代價．．．我依據『阿
    正』指示搬走該批海洛因磚之後，『阿正』主動打電話給我
    ，要求我依據他所指示的對象，將海洛因磚送至對方手上，
    並允諾事後會給我報酬，這短缺的三十七塊都是『阿正』指
    示我送達他指定的對象．．．在車上查獲一百七十七萬現金
    是莊良賢打電話要我去雲林東勢處向阿文拿一七七萬。有向
    我說要拿一七七萬，但是阿文與莊良賢之間的交易數額我不
    清楚，我只是負責幫他受貨及收錢」等語（九一偵字第一九
    六四號卷第十五、三二、九一頁）；於原審就聲請羈押調查
    時供稱：「我是用手提袋分兩次搬運當時大概是搬了三百五
    十幾塊。中間短少的是『阿正』叫我送給他人的有三次，一
    個是在三天前送到樹林送到北二高土城交流道下方路邊給『
    阿文』海洛因磚三塊，當時沒收錢，另外一次是同一天送到
    台中交給綽號『岳兄』十幾塊的海洛因磚也是沒有收錢，還
    有一次於隔天也是在台中交給綽號叫『阿興』之人好幾塊的
    海洛因磚也是沒有收錢，我幫『阿正』當時只說事後會給我
    好處，但沒說有多少好處」等語（九一年聲羈字第六二號卷
    第六頁），於偵查中供稱：「二十日有持一小塊毒品給『阿
    文』看，然後再賣給他四塊，售價不知道，但是後來叫我去
    收一百七十七萬時就被抓了」等語（九一年偵字一九六四號
    卷第一七三頁）；核與同案被告陳小惠於警詢時陳稱：「我
    記得二十二日後的某天下午，甲○○用手提袋裝著已開封及
    未開封的數塊海洛因磚前往北二高土城交流道下交給一名不
    詳男子」等語（九一年偵字第一九六四號卷第二一頁），於
    原審就聲請羈押調查時供稱：「我有看過一次跟甲○○去北
    二高土城交流道，看他拿毒品給別人」等語（九一聲羈字第
    六二號卷第九頁）、及檢察官訊問時供稱：「五月二十四日
    當天本想去換鞋子，後來就沒有去，甲○○接到電話，他稱
    呼對方『阿兄』，然後我們就去台西，在台西有很多人，晚
    上十一點多往台西一個三合院，他自己下車，他何時上車我
    忘了．．．被查獲的錢是他拿給我」等語（九一偵字第一九
    六四號卷第七六頁、第一一五頁），足見扣案之一百七十七
    萬元現金，係被告甲○○至雲林向人收取無誤；再員警於山
    海觀社區第一藏毒處所採集之數枚指紋，經鑑定結果係被告
    甲○○所留，即由臺灣基隆地方法院檢察署檢察官依法對被
    告甲○○之0000000000號行動電話進行監聽，被
    告甲○○於九十一年五月二十四日確實多次與綽號「岳兄」
    之乙○○、及「阿文」之人聯絡交易毒品及取款之事宜，此
    有監聽譯文在卷可稽（附於九十一年監字第００００二三號
    偵查卷），警方並因而於九十一年五月二十五日循線在國道
    中山高速公路員林收費站拘提被告甲○○及陳小惠，且當場
    查扣車內販毒所得一百七十七萬元，復因甲○○、陳小惠均
    於警詢時坦承自第一藏毒處所分二次將毒品海洛因搬運至第
    二藏毒處所等情，而在被告甲○○之導引下至第二藏毒處所
    查獲雙獅地球牌海洛因磚三百二十一塊，此有臺灣基隆地方
    法院檢察署檢察官拘票二紙、內政部警政署刑事警察局扣押
    筆錄、扣押物品目錄表各二份在卷可參（見偵一九六一號卷
    二第一至五頁、第七至九頁、第十一至第十二頁）；而扣案
    之海洛因磚經送法務部調查局鑑驗結果，確為第一級毒品海
    洛因，淨重一百十四公斤八百三十點一公克、純度百分之八
    十八點二，純淨重一百零一公斤二百八十點一五公克，有該
    局調科壹字第三二○○○一三一五號鑑定通知書附卷可稽（
    見偵字第一九六一號卷二第五一頁）。堪認被告甲○○於偵
    查時供稱「係依莊良賢之指示交付毒品海洛因及收取價款」
    之自白與事實相符，較為可信。被告甲○○於原審及本院審
    理時否認前情，或稱不想帶警方去抓賭場、或稱故意亂說云
    云，均與事實不符，自非可採。而同案被告陳小惠雖於警詢
    供稱該扣案之一百七十七萬元係被告甲○○告知係賭博所贏
    得云云，無非係迴護之詞，亦不足採。證人乙○○於本院雖
    稱未曾跟被告甲○○講過海洛因數量及價錢之事云云（本院
    卷二第四八至四九頁），惟其稱其係與「阿賢」（即莊良賢
    ）聯絡毒品之事，而被告甲○○又係聽命於莊良賢販賣毒品
    ，佐以卷證資料，證人乙○○顯係與莊良賢已先行談妥毒品
    海洛因之數量及價格，再由被告甲○○與證人接觸，尚難以
    證人乙○○上開證詞為被告甲○○有利之證明。
  (2)再同案被告陳小惠係與被告甲○○自宜蘭一同駕車至基隆第
    一藏毒所，並與甲○○共同點數海洛因數量，並裝入行李箱
    內，運回宜蘭大坡路租屋處第二藏毒所藏放，嗣後並多次與
    甲○○同車至土城、台中等地由被告甲○○接洽購毒者，交
    付毒品，收取販毒之款項，並將收取販毒所得之款項交由陳
    小惠持有，雖同案被告陳小惠均在場，惟其與被告甲○○係
    同居之男女朋友關係，同進同出，不能僅因被告甲○○接洽
    購毒者、交付毒品、收取販毒款項時，陳小惠均與之同往，
    即遽認其有共同販賣毒品之犯行。此外，卷內並查無確切之
    積極證據，足資證明陳小惠有參與販賣毒品之犯罪構成要件
    行為，自難認同案被告陳小惠有共同販賣海洛因之行為（惟
    其行為構成幫助運輸及販賣毒品）。
  (3)又林金興於事前即表示毒品到台灣後由被告丙○○處理，已
    見前述。被告丙○○又委託余國明、張建福、陳文玉共同將
    毒品海洛因自「鴻漁一號」漁船內搬至其駕駛之汽車內，再
    由被告丙○○自行在基隆市山海關社區租賃第一藏毒處所，
    將毒品海洛因搬運置放於第一藏毒處所內，嗣趕赴大陸地區
    與莊良賢會合，並由丙○○輾轉將第一藏毒處所之鑰匙交予
    甲○○，甲○○又依莊良賢之指示，處分販賣該批毒品海洛
    因，並陸續已出售三十七塊海洛因磚等情，亦如前述，是被
    告丙○○、甲○○與林金興、莊良賢間，共同運輸、販賣第
    一級毒品之犯行堪以認定。而該批海洛因價值不菲，渠等又
    甘冒重罪而運輸國內，豈有無端送人之理，顯為圖得暴利而
    有販賣毒品之行為甚明。
  (四)偽造文書部分：
    被告丙○○坦承有冒用何志勇名義向不知情之王素貞租屋（
    第一藏毒處所）之事實，業據被告丙○○於偵查及原審供承
    ：「是以撿到的身分證影印本去承租，租完房屋後身分證已
    經丟掉，租約是在社區服務中心的小姐幫我們寫的，印章是
    八日早上在基隆安欄橋刻印店刻的，是八日上午看房子，晚
    上簽租約，九日上午出租人幫我裝上窗簾，下午約二、三點
    交屋，給我二把鑰匙」等語不諱（九一偵字第一九六一號卷
    第二一四頁），核與證人王素真於偵查及原審證稱：「對方
    以何志勇名義向我租房子，六日下午先拿鑰匙給租屋處的小
    姐，七日下午丙○○拿二千元訂金給售屋小姐，八日上午向
    丙○○拿一萬八千元，九日幫丙○○裝窗簾，晚上七點交屋
    ，．．我有問對方有無結婚，他說沒有結婚，還拿出身分證
    ，我問他為何身分證證件不清楚，他如何回答我忘記了，契
    約內容是仲介的郭小姐寫的，契約書上『何志勇』簽名是對
    方自己簽的，」等語相符（參同上偵卷第二一七頁），且有
    租賃契約書附卷可按（見偵字第一九六一號卷一第四０一頁
    證物袋內資料），是被告丙○○前開自白與事實相符，自可
    採為認定犯罪之證據。而其假冒何志勇名義簽具租賃契約書
    交予王素貞而承租房屋，足以生損害於何志勇及王素貞之權
    益，亦可認定。是被告丙○○行使偽造租賃契約書之私文書
    之犯行足堪認定。
  (五)違反直航至大陸地區及使大陸人民來台（台灣地區與大陸地
    區人民關係條例）部分：
  1.訊據被告丙○○矢口否認有直航至大陸地區或使大陸人民進
    入台灣地區之犯行，被告丙○○辯稱：「不知道是要載運殺
    手，丁○○告訴我是要載二名大陸技術人員在公海轉搭日本
    船到日本」云云；
  2.惟查：
  (1)據共同被告陳春枝於警詢時供稱：「我於九十一年五月三日
    至七日間兩次出港係受王志為託付，與余國明一同前往大陸
    平潭地區協助載運兩名大陸籍男子偷渡。我出港前二至三天
    前某天早上，王志為與他太太一同至我家邀集我前往大陸平
    潭協助兩名大陸男子偷渡，允諾事成之後給我新台幣三萬元
    做為代價，因此我才允諾此事。九十一年五月三日早上九時
    許，我到達八斗子漁港並至『新合益十二號』船上，當時丁○○、王志為已在該處等候，之後余國明也到達，而丁○○
    、王志為便先行離去，於是我與余國明並開始籌備出港事宜
    ，我與余國明於十時四十五分由八斗子漁港報關出港，出港
    後由我跟余國明輪流駕駛往大陸平潭地區行駛，於九十一年
    五月四日凌晨一時許到達該處，並由余國明與大陸方面安排
    偷渡事宜之對方聯絡，約等候一個小時左右一艘小船載運兩
    名大陸男子與我們會合，這兩名年約三十歲大陸男子隨即登
    上『新合益十二號』，之後我與余國明便載運該兩名男子到
    棉花嶼附近，我們約在九十一年五月四日二十時左右到達棉
    花嶼，余國明以小型對講機與丁○○聯絡上之後約隔十幾分
    鐘我見丁○○獨自一人駕駛一部小快艇與我們會合，兩船靠
    穩後兩名大陸男子便轉登上丁○○所駕駛之小快艇（鴻漁一
    號），丁○○離開後不久以無線電聯絡我們，並指示我們在
    棉花嶼等他將該兩名大陸人士送至負責接運偷渡之日本船舶
    ，於是我與余國明在棉花嶼等待至五月五日上午天亮時，不
    見丁○○返回，於是我們便返回八斗子漁港，於十一時左右
    入港，下船前余國明指示我在中午十二時返回船上，於是我
    先回家盥洗並吃飯後，十二點左右回到八斗子漁港，看見王
    志為與余國明站在『新合益十二號』旁，王志為對我說丁○○與大桶未連絡上，因此我必須和余國明再次出港將該兩名
    大陸男子載返大陸，經我考慮三萬元尚未到手，因此同意再
    次出港，之後我便和余國明一同準備出港事宜之後，我們於
    五月五日下午二十左右出港，我直接將船開至棉花嶼一帶，
    並於五月五日約七時左右到達等候丁○○，約於五月六日凌
    晨四時許，我們終於和丁○○聯絡上但未見到丁○○本人，
    丁○○透過無線電指示我們將兩名大陸男子載回大陸，於是
    余國明便以行動電話聯絡他在台灣本島的老大（丙○○），
    請示如何處理。余國明聯絡之後對我說，還是將人載回大陸
    吧，我們便在該處等候丁○○。天亮後不久，丁○○駕快艇
    靠近，之後兩名大陸籍男子跳上『新合益十二號』，我與余
    國明便將他們二人送回大陸平潭附近，再由余國明聯絡大陸
    方面派人接回該兩名大陸籍男子，完成後我便與余國明駕駛
    『新合益十二號』直接返八斗子漁港，當日下午二時左右入
    港」等語（見九一偵字第二六二三號卷第十八頁），核與共
    同被告余國明於原審所供：「四月底丁○○、丙○○從大陸
    回來跟我說要載大陸客，有跟王志為談我是載大陸客船的船
    長，原本說有十萬元報酬，後來只拿七萬元，餘三萬元是陳
    春枝的。但事實上沒有拿到錢。王志為怕我們會做別的事情
    ，所以要陳春枝隨行，陳春枝也知道要到大陸平潭去接大陸
    客，出港後就由我及陳春枝輪流開船，一直開到大陸平潭附
    近。在抵達平潭前有打電話叫丁○○連絡好二名偷渡客，丁○○說『已經連絡好了』。大概是五月四日凌晨一、二點才
    在大陸平潭接到二名大陸偷渡客，當時是我打電話給一位大
    陸人綽號叫『小陳』或『老六』，他說二名偷渡客已經出港
    了。二名偷渡客是由小船載過來，因為天色很黑所以沒有看
    到船名，我將二名偷渡客接上『新合益十二號』，就直接將
    船開到預訂的地點即棉花嶼東南東方一、二十海哩處，將二
    名偷渡客交給丁○○，並在原處等丁○○的消息，等到五月
    五日早上六點打電話給丙○○說『新合益十二號船上沒有吃
    的東西』，楊就說『把船先開回來』，結果我五月五日十一
    點半左右就進八斗子漁港，丙○○要我將船再開出去到棉花
    嶼再等等看，大約在五月六日早上六點多，丁○○就跟我連
    絡上說『找不到要接運大陸偷渡客到日本的船隻，叫我將二
    名大陸客接回大陸平潭』。五月六日半夜十一、十二點左右
    ，我連絡到大陸的『小陳』或『老六』，把二名偷渡客交給
    大陸的小船。之後我就直接把船開回八斗子漁港，在五月七
    日中午時就回來八斗子漁港」等語相符。參以被告余國明前
    述所供「新合益十二號」將該二名大陸人士交與「鴻漁一號
    」，及自「鴻漁一號」接回該二名大陸人士之經緯度即北緯
    二十五度二十九分、東經一二二度○五分及北緯二十五度二
    十三分、東經一二二度○三分，確實在「鴻漁一號」航跡線
    內，「鴻漁一號」在棉花嶼附近航跡線有停滯、交錯及環狀
    等複雜現象，此有第一（基隆）海巡隊製基隆籍「鴻漁一號
    」ＣＴＯ─八四四一漁船航跡儀（ＧＰＳ）分析、研判、解
    讀專案報告在卷可參，自以共同被告陳春枝於偵查時之供述
    較為可採。
  (2)次據同案被告張建福於偵查中供稱：「余國明五月三日開新
    合益十二號出港前三、四天，丁○○、丙○○、余國明跟我
    說他們與日本船約好，問我可否聯絡大陸方面的人，是否有
    人能安排載兩名大陸客走。我用我的手機打給大陸蛇頭『小
    龍』，然後由丁○○與小龍接洽．．．後來余國明說日本船
    接不到，所以他們又載回去」等語（九一偵字第一九六二號
    卷第十七至十九頁），足見被告丙○○、丁○○與同案被告
    余國明、王志為、陳春枝等人，確實知悉「新合益十二號」
    漁船欲往大陸平潭地區海域接運二名大陸偷渡客（殺手），
    且亦共同使該大陸偷渡客（殺手）進入台灣地區海域無訛。
  (3)再「新合益十二號」漁船，於五月三日上午十時出港，五月
    五日上午十一時三十分回港；五月五日下午二時二十分再度
    報關出港，五月七日下午二時零五分返港，亦有海岸巡防總
    隊安檢站進出港登記簿影本存卷可按。又五月四日晚間，被
    告丁○○在棉花嶼附近海域將余國明、陳春枝所載之二名大
    陸人士接走前夕，余國明曾接續以所有000000000
    0行動電話與被告丙○○所有000000000000號
    行動電話聯絡五通，接著被告丙○○以所有0000000
    000門號行動電話與余國明所有0000000000號
    行動電話聯絡二通，余國明隨後復以所有00000000
    00行動電話與被告丙○○所有0000000000號行
    動電話聯絡二通等情，亦有各該電話通聯在卷可稽。顯見被
    告丙○○與余國明間於等待載運二名大陸人士期間有密切連
    絡之事實。
  (4)又同案被告余國明於七日凌晨一時四十分許，確曾以扣案0
    0000000000門號ＳＩＭ卡與大陸地區00000
    000000號電話聯絡，亦經內政部警政署電信警察隊第
    一中隊偵測屬實，有該隊電警一刑字第○九一五○○七九三
    ○號函存卷足以佐證；且經原審依職權函查行政院海岸巡防
    署海巡防總局第一海巡隊關於「新合益十二號」漁船是否進
    入大陸地區領海再進入台灣地區領海之結果，「新合益十二
    號」在北緯二五度二三分、東經一一九度四八分處接運大陸
    人民部分，確已進入大陸地區領海；而在北緯二五度二九分
    、東經一二二度五分海域將二名大陸人民交給「鴻漁一號」
    接運之地點，為我國之內水；又「鴻漁一號」與中桶船舶「
    福生三號」會合之處（北緯二五度五四分、東經一二二度三
    四分至北緯二五度五八分、東經一二二度三五分海域），為
    我國專屬經濟海域，此有行政院海岸巡防署巡防總局第一海
    巡隊洋局一偵字第０九二Ｄ０００二八一、０九二Ｄ０００
    四六四號函各一份在卷可參（見原審卷三第二一六頁至第二
    一八頁，原審卷四第二至第四頁），並佐以「鴻漁一號」Ｃ
    ＴＯ─八四四一漁船航跡儀分析研判解讀專案報告內之資料
    ，足見同案被告余國明與陳春枝確實駕駛「新合益十二號」
    至大陸平潭附近海域載運二名大陸人士進入台灣地區領海無
    誤，是被告丙○○上開所辯，自不足採。
三、至被告丙○○辯稱：「其乃調查局航業海員調查處（下稱海
    調處）線民，為取得林金興等人走私毒品始參與犯行」云云
    ；其辯護人亦以「綜合卷證資料，檢警人員確依被告供述起
    出涉案槍械、追回已流出之毒品，符合毒品危害防制條例減
    刑之規定」等情，為其辯護。惟查：
  (一)依海調處調查人員即證人張和平於偵查中證稱：「丙○○四
    月廿四日至廿八日到大陸找林董並沒有跟我們講，沒有講林
    董真實身份．．．五月五日晚十一點多至五月五日凌晨向熊
    一山專員講，只講『福生號』，並沒有講船長是誰，他只提
    供一個交接毒品的經緯度，沒有講說他是擔任『中桶』的角
    色，沒有講起岸毒品是由另外一艘小船負責，沒有講他替莊
    良賢準備槍枝也沒有講他將槍交給丁○○．．．五月六日熊
    專員有問他『福生三號』失火案，他說不知道，五月七、八
    、九日都有問他，他說他要去瞭解，熊專員說『你去問林董
    』他說他不敢．．．五月十一日以前他沒有跟我說丁○○被
    燒傷，五月十四前沒有跟我們講莊良賢、丁○○涉案事，他
    之前曾經說過這件事可能是林董在搞鬼，他人到大陸後，他
    找到『林董』，經過他研判知道是丁○○搞鬼，林董也在追
    查丁○○」等語（見九一年偵字第一九六一號卷一第三五二
    頁以下），於原審證稱：「印象中在九十一年四月中旬，在
    丙○○家中他表示綽號林董，要丙○○運送一百五十對（三
    百塊）的海洛因磚回台灣，大陸部分由莊良賢運送及連繫，
    台灣部分由丙○○負責找船，四月十五日之後，大約隔一、
    二天丙○○都會跟找連絡，四月二十九日丙○○、我及熊一
    山、趙舜荑四人在丙○○的家中見面，楊說『台灣的漁船己
    經準備就序，因為仲介的人還無法告知船名，所以要等確定
    船名後，再轉告調查局』。五月一日我與趙舜荑、熊一山三
    人到金門辦案，二日丙○○打電話連絡我說『事情緊急，希
    望能夠面談』，直到五月五日晚上十一點多，熊一山開車到
    基隆丙○○家中與丙○○見面，當時丙○○說『船名是福生
    號ＣＴ二號木殼船，經緯度Ｎ二七．００、Ｅ一二四．００
    ，另一組Ｎ二七．００、一０八四三五代號叫阿水，一二二
    三一四代號叫阿順』，並說『福生號預備在東北部一百海哩
    處二艘船碰面』，且提供台灣接獲人的電話0000000
    000，仲介人的電話0000000000。海調處在五
    月六日早上十點向台北地檢署申請上開二支電話監聽。後來
    監聽時福生三號的案子已經發生。丙○○在五月十九日有提
    到丁○○說『林董要求他到大陸說明，所以他人在大陸，遭
    槍擊的船員確實是吳碧光介紹的船隻，林董交付的經緯度有
    請丁○○協助去看圖，發生碟血案當天丁○○曾經有請他幫
    忙找船到大陸接偷渡客，後來丁○○和二名大陸人並未去日
    本，而是丁○○載二名大陸人搭快艇出海，他懷疑丁○○出
    海的原因是去劫毒』，丙○○未曾提過莊良賢要他買槍的事
    ，也沒有提及甲○○或是綽號骨頭的人，當時相信丙○○所
    述可能是丁○○弄的」等語（見原審卷二第二三九至第二四
    五頁），核與證人趙舜荑於偵查中證稱：「丙○○買槍的事
    他沒有講，我跟楊某四、五月間見過兩、三次主要是打聽販
    毒的事，他是講一些狀況，但不明顯，他有提林董叫他找船
    的事，但沒有說具體經過．．．他有提在海上攔截的事，但
    並無定論，因為我們沒有辦法完全掌握，所以最後也沒有結
    論」等語（九一偵字第一九六一號卷一第三一一至三一三頁
    ），於原審證稱：「九十一年四月間丙○○有跟海調處反應
    ，有人要從北韓輸入大批的毒品海洛因進台，四月到五月間
    丙○○表示他在連繫中，所述的都是案件的旁枝，並非主要
    線索，我們到金門後，丙○○要求我們儘速回台灣，金門的
    案子還沒有結束就發生了福生三號案件，五月五日晚上十一
    點二十分左右，這是我第一次到丙○○家中，監聽票是五月
    七日早上十一點上線監聽的，結果五月七日中午就出現福生
    三號命案的消息，當日下午三時許有打電話給丙○○問『怎
    麼回事』，楊答『不清楚』」等語，及證人熊一山於原審證
    稱：「海調處得到的訊息都很晚知悉，五月五日當天晚上才
    知道船名，經緯度及船隻使用的頻道，丙○○五月五日表示
    船應該是五月七日下午以後才會進港，所以訊息得到太晚。
    丙○○並未提及在丁○○船上（鴻漁一號）搬運東西的事」
    等語相符（見原審卷二第二四六至第二五一頁），並有法務
    部調查局航案卷宗在卷可佐（見原審卷三第七至第六四頁）
    ；再參以證人蕭瑞豪即承辦本案之員警於偵查中陳稱：「丙○○到案後原本矢口否認他有涉及毒品及槍枝事件。他有提
    到他是調查局的線民，本案是丁○○所做。他說他知道有毒
    品走私之事但他否認他有參與，然後經過我們拘提余國明、
    張建福、陳文玉等人到案後他才承認他有替丁○○去運毒品
    及槍枝。就是在本案相關共犯到案後他才講出來山海觀藏毒
    地點」等語（九一年偵字第一九六一號卷一第三八四頁），
    及於原審證稱：「在五月二十二日晚上十一時許在中正機場
    拘提丙○○，剛開始丙○○沒有主動供出涉及福生三號的毒
    品案件，後來是因為我們也同時拘提到余國明、陳文玉、張
    建福等人到案，及載運毒品車輛的車主吳國賓通知到場偵訊
    ，且本人有告訴丙○○如果涉嫌本案，希望及早供出，日後
    偵審會酌審他犯案的動機及犯後的態度，之後丙○○才表示
    知道毒品藏放的地方，並經警方製作筆錄後，帶同警方前往
    基隆市山海觀社區Ｖ棟十三樓，但警方到達後發現屋內己經
    沒有毒品存在，僅餘包裝袋、塑膠袋等物，經警方派員採集
    屋內的證物，將疑似一級毒品海洛因粉末的包裝袋送回刑事
    局鑑驗。後來警方一直追問有關於毒品及槍械的下落，丙○○告訴警方毒品可能是綽號『骨頭』的男子搬運離開，至於
    骨頭的真實的姓名並沒有告訴警方，「骨頭」將毒品搬到何
    處，丙○○也不清楚。丙○○有提供骨頭所使用的行動電話
    ，經過警方清查之後發現，綽號骨頭的男子可能為甲○○，
    但丙○○也沒有辦法百分之百肯定，經過刑事警察局指紋室
    由送驗的包裝袋上指紋，比對證實為甲○○所有，對甲○○
    之行動電話實施通訊監察，鎖定甲○○的行蹤，並由甲○○
    的通話內容，證實甲○○確實有販賣毒品的情形，警方就在
    五月二十三日凌晨在國道中山高速公路將甲○○拘提到案，
    丙○○是在五月二十三日瑞芳分局製作第二份筆錄時，才提
    到是受命於『林董』負責安排走私毒品相關事宜，也有提到
    他是調查局的海調處的線民，丙○○沒有一開始就供出槍械
    及毒品，是透過秘密證人的供述才知道有毒品及槍械的事，
    一開始丙○○否認有任何毒品及槍械的情形，但看到警方拘
    提到張建福、陳文玉、余國明到案之後，丙○○才供出確實
    有毒品這件事情」等語（見原審卷一第二二七至第二四一頁
    ），顯見被告丙○○並未在到案後第一時間內，主動供出相
    關之槍械及毒品事宜，茍其係線民，即於到案後第一時間內
    ，會主動供出相關之槍械及毒品事宜，然其竟未主動供出，
    足見其有參與犯罪之故意。
  (二)被告丙○○雖曾於四月中旬等日向海調處舉發此次走私毒品
    案，但其僅抽象指陳「林董」欲走私一百零五公斤毒品，對
    於丁○○擔任小桶之角色，卻隻字未提；其與被告丁○○共
    赴大陸地區向林金興報告有關租用中桶船舶私運毒品經過，
    亦未告知海調處人員此事。又果如其自承於五月二日跟隨陳
    忠毅，已知陳忠毅係轉請杜春火僱用謝金郎駕駛「福生三號
    」接駁毒品事宜，卻僅向海調處陳報，走私船名叫「福生號
    」，既未表明船舶全名，亦未告知船長叫謝金郎；其又僅向
    海調處人員檢舉其中與大桶接運毒品位置，對小桶船舶由被
    告丁○○駕駛則隱匿未告知。是其若與販毒無關，並確實有
    意向海調處檢舉，則其至少可在一、「福生三號」接貨時；
    二、「鴻漁一號」返回時；三、糾眾前往望海巷提領毒品時
    ；四、前往望海巷取槍時；五、將海洛因搬進第一藏毒處所
    時；六、甲○○前往前開地點提領海洛因時，向海調處敘明
    ，但其均未曾向海調處具體說明毒品流向，顯見其所為之檢
    舉，乃為買保險以供事後卸責之用。且扣案之殺人兇器手槍
    兩支，係事先由被告丙○○交給丁○○，事後又由丁○○返
    還給被告丙○○，苟若被告丙○○未參與殺人一案，何以至
    此？故被告丙○○就與林金興、莊良賢接洽毒品經過及內容
    ，事後未向調查人員反應；其已知林金興係計劃以小桶船舶
    將毒品起岸，卻向海調處人員偽稱「福生三號接運成功後，
    漁船將停靠基隆市漁會旁，伺機於晚上分批取出」等情；其
    受莊良賢之命準備作案槍枝、子彈，卻隱而不報，作案槍枝
    係其交與丁○○亦未陳明，嗣丁○○等人行兇後，將兇槍送
    回，其仍不露口風；本案私運毒品已在其手中，並由其承租
    房屋藏置，但海調處人員據媒體報導後，曾詢問其有關福生
    三號喋血案始末，其竟表示不知情；其已知被告丁○○等人
    涉案，五月七日甚已獲悉丁○○被火燒傷，卻未將上情告之
    海調處人員，直至丁○○於五月十一日逃至大陸，始於五月
    十九日自大陸地區向海調處人員表示，本案應與丁○○有關
    ，然斯時偵查機關業已掌握此一訊息；以上各種情節，在在
    均顯示被告丙○○有參與犯罪之故意。
  (三)又被告丙○○專門用以聯絡私運毒品之電話，並未提供與海
    調處幹員查證等情，業據證人張和平、趙舜荑證述無誤，並
    有海調處航處緝字第０九一五二七０二二二０號函載明：「
    被告丙○○確係本處提報獲准之運用緝毒諮詢人員，除報請
    台北地檢署指揮偵辦外，並向該署聲請通訊監察。被告於九
    一年四月中旬向本處檢舉：長期滯留大陸之台籍毒梟『林董
    』將指使手下『阿賢』自大陸走私一０五公斤（一五０對，
    每對三五０公克）海洛因來台。九十一年五月四日楊某來電
    欲告知具體船名等資料，本處聯絡人熊一山乃於五月五日晚
    間與另一同仁在基隆市與楊某會面，楊某稱『福生號ＣＴ２
    木殼船』（未說明為福生三號）已於五月三日由八斗子出海
    接運毒品，接運成功後漁船將停靠基隆漁會旁，伺機於晚上
    分批取出等情．．福生三號漁船發生海上喋血案媒體報導後
    ，本處人員詢問楊某始末，楊某表示不知情，渠亦在瞭解中
    ，至五月九日楊某自大陸來電報稱，本案應與丁○○有關」
    等（見偵字第一九六一號卷一第三五五至三五六頁），及法
    務部調查局航業海員調查處九十一年十二月三日出具之航處
    緝字第０九一五二七０四一一０號函附之「福生三號漁船喋
    血案」卷宗影本一份可參（原審卷三第七至六四頁），足見
    被告丙○○確實對本案海上運毒部分之主要過程均充份了解
    ，如其能完整翔實提供予緝毒人員，本案偵辦過程及結局將
    完全改觀，被告丁○○等正犯必無機會逃匿國外，部分毒品
    亦不致外流，被告丙○○如能將載運殺手之船舶名稱及準備
    槍枝交與丁○○之真相，據實告知海調處人員，被害人謝金
    郎、謝進聰二人被槍殺之命運亦將得以避免。換言之，依被
    告丙○○向海調處人員所舉發事項，根本令海調處人員無法
    確實掌握整個私運毒品各項狀況，亦無從查證各項疑點進而
    查緝此犯罪。被告丙○○辯稱其向海調處提供之資訊，並非
    絕對不可能憑以查緝本案之毒品走私云云，惟經本院函請行
    政院海岸巡防署鑑定，該署海洋巡防總局第一海巡隊鑑定結
    果以：被告丙○○提供海調處走私情資，就本案當下時空環
    境變異，實難能肯（否）定查緝毒品到案（見本院卷一第三
    五四頁該隊洋局一偵字第０九五００一三六七七號函），尚
    難認被告丙○○上開辯解可採。
  (四)綜上所言，被告丙○○係利用海調處人員作為掩護其實際參
    與犯行之事實或一旦東窗事發用以卸責之道，其主觀上既非
    出自向海調處人員舉發犯罪以利偵破該案之意，自不符合毒
    品危害防制條例第十七條之供出毒品因而破獲之要件。
四、被告丁○○雖另辯稱：「其九十一年十月十四日經員警解送
    時，曾遭警方刑求毆打」云云。然經原審調閱被告丁○○之
    入所體檢表內容，並無任何外傷之記載，亦無向看守所管理
    人員表明遭到警員毆打並製作筆錄之任何記錄，此有台灣基
    隆看守所九十二年三月五日出具之基所戒字第０九二０００
    ０二九九號函附之收容入內外傷記錄表一份在卷可參，被告
    丁○○於入所時自述身體狀況良好，經特約醫生健檢結果亦
    無外傷等情，堪可認定。又具證人即傳訊拘提及製作筆錄之
    警員蕭瑞豪、王志成、鄭志誠於原審隔離訊問結果，渠等均
    堅決否認有何刑求毆打被告丁○○情事，證人蕭瑞豪證稱：
    「九十一年十月十四日上午十一時左右從馬祖押解丁○○以
    直昇機飛回台北，約十二點到刑事警察局，從刑事警察局將
    被告解送基隆地檢署時候，我應該是戒護，應該不是我開車
    ，當天是我與鄭志誠、王志成解送被告到基隆地檢署，通常
    都是由一個人駕駛，另兩個人坐後座戒護，被告當時是坐在
    後座的中間位置。警局裡面的人沒有刑求他，包括在刑事警
    察局或是解送基隆地檢署的車上，都沒有對被告刑求，因為
    這件案件被告沒有刑求的必要，根本沒有毆打被告的情形，
    警訊筆錄是依據被告的供述而製作。」等語（見九十二年重
    訴字第三號卷一第五九、六○頁），證人王志成證稱：「當
    天早上從松山機場搭乘警用直昇機至馬祖，約在九點半至十
    點之間隨即將被告原機帶回台北，並送到刑事警察局時間大
    約是十一點，之後即召開記者會，並與被告進餐且與他閒聊
    ，當日下午七點多的時候離開刑事局將被告解送基隆地檢，
    當時是由我、蕭瑞豪、鄭志誠三個人解送，當時由我開車，
    蕭瑞豪及鄭志誠負責戒護，他們二人是坐在後座，被告則是
    坐在後座的中間。在接被告至解送被告至地檢署間整個過程
    中都沒有對被告刑求，當時丁○○還說『就算要關也要回臺
    灣，大陸公安對他很兇』，被告作筆錄時沒有被打，他還一
    直稱讚說我們比大陸的公安還好，對他不兇還買便當、檳榔
    給他吃。」等語（見同上卷第六一、六二頁），及證人鄭志
    誠證稱：「當天是坐直昇機至馬祖接運被告回台的，約早上
    十點左右到達馬祖，停留約十分鐘之後就折返臺灣，抵達刑
    事警察局約在十二點左右，將被告帶回局裡押至偵訊室，先
    買便當給被告吃，之後就對被告製作筆錄，當晚八點二十分
    左右到達地檢署，是由我、蕭瑞豪、王志成三人將被告解送
    基隆地檢署，當天王志成開車，我是坐在被告的左手邊，右
    手邊則是蕭瑞豪坐的。不可能對被告刑求，因為在被告還未
    解回前罪證已經明確，根本不用對他刑求，我當天解送時言
    詞上有對他兇，因為剛開始製作筆錄時被告不願配合，當時
    蕭瑞豪負責訊問被告，我坐在旁邊看，當時我還有唸被告『
    幫丙○○做事一點酬勞都沒有拿到怎麼那麼傻』。從警局要
    送到地檢署時，被告在警局時都有承認，我們不可能對他刑
    求。」等語一致（見同上卷第六三至六五頁），核與被告丁○○於原審先後陳稱：「刑事警察局訊問及基隆地方法院檢
    察署檢察官訊問時沒有對其刑求。」、「九十一年十月十四
    日警訊、偵訊筆錄係依其所講去作筆錄的，其被警員毆打與
    作筆錄無關。」等語相符（見同上卷第一七頁、第五五頁）
    。且經原審當庭勘驗被告丁○○之警訊光碟，結果被告於警
    訊時並無遭到強暴、脅迫或刑求之情形，錄音時整段筆錄均
    以被告丁○○所言製作，此有當日之訊問筆錄在卷可考（見
    同上卷第一○四頁、第一二○頁），是被告丁○○於九十一
    年十月十四日、二十二日於刑事警察局、基隆地方法院檢察
    署供述之警訊、偵訊筆錄，應均係出於任意性之自白無訛，
    被告丁○○上開所辯，顯與事實不符，委無足採。
五、查本件福生三號兇案發地點約係在北緯二五度五四分、東經
    一二二度三四分起至北緯二五度五十八分、東經一二二度三
    五分間（取大陸漁船船長證詞、基隆漁業電台通報失火地點
    與航跡線之界線值），即【彭佳嶼東北方三十浬海域】，依
    中華民國領海及鄰接區法第三條之規定：「中華民國領海為
    自基線起至其外側十二浬間之海域」，兇案發生地點已非屬
    中華民國領域，依刑法第七條前段之規定：「本法於中華民
    國人民在中華民國領域外犯前二條以外之罪，而其最輕本刑
    為三年以上有期徒刑者，適用之」，則本件所涉係犯最輕本
    刑為三年以上有期徒刑之罪，依上開規定，本院自有管轄權
    ，又「福生三號」為我國籍漁船，依刑法第三條規定，亦有
    管轄權，合先予以敘明。
六、修法之比較：
（一）被告行為後，懲治走私條例已於九十一年六月二十六日修
      正公布，並自同年月二十八日生效，其中第二條第一項之
      法定刑由「七年以下有期徒刑，得併科新台幣二十萬元以
      下罰金」、及第三條第一項之法定刑由「五年以下有期徒
      刑、拘役或科或併科新台幣九萬元以下罰金」，修正為第
      二條第一項法定刑為「七年以下有期徒刑，得併科新台幣
      三百萬元以下罰金」，第三條第一項修正為法定刑「五年
      以下有期徒刑、拘役或科或併科新台幣一百五十萬元以下
      罰金」，新舊法比較結果，以舊法有利於被告，依刑法第
      二條第一項但書規定，應適用修正前之舊條例處斷。
（二）槍砲彈藥刀械管制條例業於九十四年一月二十六日修正公
      布施行，刪除原槍砲彈藥刀械管制條例第十一條，並將修
      正前第十一條第四項移入修正後第八條第四項，即將原第
      十一條第四項未經許可，持有可發射子彈具有殺傷力之改
      造手槍罪之法定刑「一年以上七年以下有期徒刑，併科新
      臺幣七百萬元以下罰金」，提高為「三年以上十年以下有
      期徒刑，併科新臺幣七百萬元以下罰金」，經比較新舊法
      之結果，以修正前之槍砲彈藥刀械管制條例第十一條第四
      項之規定，有利於被告，是依刑法第二條第一項但書之規
      定，應適用修正前之該條例第十一條第四項之規定論處。
（三）臺灣地區與大陸地區人民關係條例亦於九十二年十月二十
      九日修正公布施行，該條例第二十八條第一項原以禁止之
      立法方式規定「中華民國船舶、航空器及其他運輸工具，
      非經主管機關許可，不得航行至大陸地區。」，於原第八
      十條定有違反之處罰規定。嗣第二十八條第一項併同原第
      二項修正為不分項，並改採許可之立法方式規定「中華民
      國船舶、航空器及其他運輸工具，經主管機關許可，得航
      行至大陸地區。其許可及管理辦法，於本條例修正通過後
      十八個月內，由交通部會同有關機關擬訂，報請行政院核
      定之；於必要時，經向立法院報告備查後，得延長之。」
      ，於第八十條配合該修正為不分項，故將原「違反第二十
      八條第一項規定」修正為「違反第二十八條規定」，但就
      違反之處罰條文，則無變更，是其非屬法律之變更，並無
      比較新舊法適用之問題。
（四）被告行為後，刑法亦於九十四年二月二日修正公布，並於
      九十五年七月一日施行，於新舊法比較時，應就罪刑有關
      之共犯、未遂犯、想像競合犯、牽連犯、連續犯、結合犯
      ，以及累犯加重、自首減輕暨其他法定加減（如身分加減
      ）與加減例等一切規定，綜其全部罪刑之結果而為比較（
      最高法院九十五年第八次刑事庭會議決議參照）。
 　 (1)刑法第二十八條原規定「二人以上共同實施犯罪之行為者
　    ，皆為正犯」，經修正為「二人以上共同實行犯罪之行為
      者，皆為正犯」，亦即新法共同正犯之範圍已有限縮，排
      除陰謀犯、預備犯之共同正犯，經比較新舊法，修正前刑
      法第二十八條規定非有利於被告（最高法院九十六年度台
      上字第九三四號判決意旨參照）。
  　(2)被告行為時，關於罰金之最低額，修正前刑法第三十三條
    　第五款規定：「罰金：（銀元）一元以上。」，經依現行
      法規所定貨幣單位折算新臺幣條例第二條規定折算後，上
      開罰金刑之最低數額為新臺幣三元。而修正後刑法第三十
      三條第五款則規定：「罰金：新臺幣一千元以上，以百元
      計算之」，即修正後之罰金刑最低數額，已提高為新臺幣
      一千元，比較新舊法適用結果，此部分以被告行為時之舊
      法較有利於被告。
  　(3)刑法第五十五條後段關於牽連犯規定，修正後刑法第五十
    　五條後段業已刪除，如依修正前刑法第五十五條後段，行
      為人犯一罪而方法或結果之行為犯他罪名者，從一重處斷
      ，依新刑法則分論併罰之。經新舊法比較結果，自以適用
      修正前之刑法第五十五條後段較有利於被告，而應適用修
      正前該條規定。
  　(4)修正後刑法第五十五條，雖將牽連犯之規定刪除，但其前
    　段關於想像競合犯之規定並無變更，而其但書係科刑之限
      制，為法理之明文化，非屬法律之變更，並無適用修正後
      刑法第二條第一項之規定比較新舊法適用之問題。
 　 (5)刑法第五十六條關於連續犯規定，修正後刑法第五十六條
    　業已刪除，如依修正前刑法第五十六條，行為人連續數行
      為而犯同一之罪名者，以一罪論，但得加重其刑至二分之
      一，依新刑法則分論併罰之。經新舊法比較結果，自以適
      用修正前之刑法第五十六條較有利於被告，而應適用修正
      前該條規定。
　　(6)綜合上述各條文修正前、後之比較，可知依修正前、後之
    　規定，(一)就修正後之罰金最低數額較修正前提高，顯然不
      利於被告；(二)修正後刑法第二十八條共同正犯非有利於被
      告；(三)另牽連犯、連續犯部分，則以修正前之規定有利於
      被告，揆諸前揭最高法院決議所揭示之罪刑綜合比較原則
      ，依刑法第二條第一項前段之規定，應整體適用行為時即
      修正前刑法之規定。
七、論罪
（一）核被告丙○○、丁○○所為，其等與林金興、莊良賢共同
      接洽中桶船舶海上運送毒品部分，均係違反毒品危害防制
      條例第四條第一項之運輸第一級毒品罪、修正前懲治走私
      條例第二條第一項之私運管制物品進口罪；其等自中桶船
      舶「福生三號」取得第一級毒品後殺害被害人謝金郎等及
      棄屍、毀船部分，係違反台灣地區與大陸地區人民關係條
      例第十五條第一款應依同條例第七十九條第一項之使大陸
      人民非法進入台灣地區罪、及違反同條例第二十八條應依
      第八十條第一項之中華民國船舶航行至大陸地區罪（公訴
      人漏未論及）處斷、槍砲彈藥刀械管制條例第七條第四項
      之持有手槍彈藥罪、修正前之同條例第十一條第四項之持
      有其他可發射子彈具有殺傷力之手槍罪及同條例第十二條
      第四項之未經許可持有子彈罪（公訴人漏未論及）、刑法
      第二百七十一條第一項殺人罪（公訴人認係犯刑法第三百
      三十二條之強盜殺人罪〔此部分尚誤載為該條第二項第四
      款〕，起訴法條尚有誤會，應予變更）、第二百四十七條
      第一項遺棄屍體罪及第三百五十三條第一項之毀壞船艦罪
      （公訴人均漏未論及）、毒品危害防制條例第四條第一項
      之運輸第一級毒品罪、修正前懲治走私條例第二條第一項
      之私運管制物品進口罪；被告丙○○冒用何志勇名義承租
      第一藏毒處所，並搬運毒品至第一藏毒處所陸上運輸部分
      ，係犯第二百十六條、第二百十條之行使偽造私文書罪（
      至所犯第二百十七條偽造署押印文罪為行使偽造私文書罪
      之階段行為，不另論罪，公訴人均漏未論及）、毒品危害
      防制條例第四條第一項之運輸第一級毒品罪；被告丙○○
      、甲○○與莊良賢、林金興間將毒品海洛因自第一藏毒處
      所搬至第二藏毒處所，並由被告甲○○將部分毒品販售予
      他人部分，係違反毒品危害防制條例第四條第一項之運輸
      及販賣第一級毒品罪。被告丙○○、丁○○二人雖非駕駛
      「新合益十二號」漁船至大陸地區之駕駛人，惟其與「新
      合益十二號」漁船之實際所有人王志為、駕船之余國明、
      陳春枝間為共同實施之關係，依刑法第三十一條第一項之
      規定，仍論以違反台灣地區與大陸地罪人民關係條例第二
      十八條應依第八十條第一項之中華民國船舶航行至大陸地
      區罪處斷之共犯（此部分因後述之與其等各所犯之販賣或
      運輸第一及毒品罪間有牽連犯關係，已從一重之販賣或運
      輸第一級毒品罪處斷，故無庸為得減輕其刑之論述）。被
      告甲○○所為，係違反毒品危害防制條例第四條第一項之
      運輸及販賣第一級毒品罪、修正前懲治走私條例第三條第
      一項運送管制走私之物品罪（公訴人漏未論及）。被告丙○○於海上運輸第一級毒品海洛因、與張建福、陳文玉、
      余國明自「鴻漁一號」將毒品海洛因搬運上陸、將毒品海
      洛因搬運至第一藏毒處所、及將第一藏毒處所鑰匙輾轉交
      付予被告甲○○，使被告甲○○將毒品海洛因自第一藏毒
      處所搬至第二藏毒處所等，多次運輸毒品海洛因行為，惟
      均基於單一之運輸毒品犯意，屬一犯意接續多次行為，只
      成立一個運輸第一級毒品罪；被告丙○○冒用「何志勇」
      名義，先後二次在房屋租賃一式二份之契約內偽造署押行
      為，仍屬一犯意接續多次行為，只成立一行使偽造私文書
      罪；被告甲○○從第一藏毒處所將毒品海洛因搬運至第二
      藏毒處所，雖分二次運輸毒品海洛因，惟均基於單一之運
      輸毒品犯意，屬一犯意接續多次行為，只侵害一個法益，
      應為接續犯，均屬單純一罪。
（二）被告丙○○、丁○○與林金興、莊良賢、陳忠毅、杜春火
      及中桶船之謝金郎、謝進聰間，就毒品危害防制條例第四
      條第一項之運輸第一級毒品罪、修正前懲治走私條例第二
      條第一項之私運管制物品進口罪間；二名大陸殺手與林金
      興、莊良賢間就殺人、棄屍、毀船有犯意聯絡，由大陸殺
      手實行，被告丙○○、丁○○與林金興、莊良賢就上開犯
      罪亦有犯意聯絡，故被告丙○○、丁○○與林金興、莊良
      賢及二名大陸殺手間，就違反毒品危害防制條例第四條第
      一項之運輸第一級毒品罪、修正前懲治走私條例第二條第
      一項之私運管制物品進口罪（二名大陸殺手行兇後已返回
      大陸，就此私運管制物品進口罪部分未參與，此部分除外
      ）、槍砲彈藥刀械管制條例第七條第四項之持有手槍彈藥
      罪及修正前同條例第十一條第四項之持有其他可發射金屬
      或子彈具有殺傷力之手槍罪、同條例第十二條第四項之未
      經許可持有子彈罪、刑法第二百七十一條第一項之殺人罪
      、第二百四十七條第一項遺棄屍體罪、第三百五十三條第
      一項毀壞船艦罪，及違反台灣地區與大陸地區人民關係條
      例第十五條第一款應依同條例第七十九條第一項使大陸人
      民非法進入台灣地區，及違反同條例第二十八條應依八十
      條第一項之中華民國船舶航行至大陸地區罪處斷等各罪間
      （但二名大陸殺手間不犯此二罪，此部分除外）；被告丙○○與張建福、陳文玉、余國明間，就毒品危害防制條例
      第四條第一項之運輸第一級毒品罪及修正前懲治走私條例
      第三條第一項運送管制走私物品罪間；被告丙○○、甲○○與林金興、莊良賢，就毒品危害防制條例第四條第一項
      之運輸、販賣第一級毒品罪間；被告丙○○、丁○○相互
      間及與王志為、余國明、陳春枝等人間，就台灣地區與大
      陸地區人民關係條例第十五條第一款應依同條例第七十九
      條第一項使大陸人民非法進入台灣地區罪及違反同條例第
      二十八條應依第八十條第一項之中華民國航行至大陸地區
      罪處斷部分，均有犯意之聯絡及行為之分擔，皆為共同正
      犯。
（三）按自大陸地區私運物品進入台灣地區，以私運物品進口論
      ，懲治走私條例訂有明文。次按海洛因屬毒品危害防制條
      例第二條第二項第一款規定之第一級毒品，非經許可，不
      得無故販賣、運輸；且係行政院發布之「懲治走私條例公
      告管制物品項目及其數額」甲項第四規定之毒品，為管制
      物品。而私運管制進口之毒品入台，係一行為而觸犯運輸
      毒品及私運管制物品進口二罪名，屬想像競合犯之裁判一
      罪，應從較重之運輸毒品罪處斷，而運輸毒品與販賣毒品
      有方法結果之牽連關係，應依刑法第五十五條從一重之目
      的行為即販賣毒品罪處斷，最高法院著有七十三年台覆字
      第十七號判例可參。是被告丙○○、丁○○以一行為同時
      觸犯走私管制物品毒品海洛因及運輸第一級毒品罪；被告
      甲○○以一運輸行為同時觸犯運送管制走私物品罪及運輸
      第一級毒品罪，均有想像競合犯關係，各應從重依運輸第
      一級毒品罪處斷。被告丙○○、丁○○以一持有行為，所
      犯持有手槍罪及其他可發射子彈具有殺傷力之手槍罪、未
      經許可持有子彈罪，有想像競合關係，均應從一重之持有
      手槍罪處斷。被告丙○○、丁○○、甲○○持有第一級毒
      品海洛因之低度行為，均為運輸第一級毒品（被告丙○○
      、甲○○尚有販賣行為）之高度行為所吸收；被告丙○○
      偽造私文書後持以行使，偽造私文書之低度行為為高度之
      行使行為所吸收，並利用不知情之刻印店人員偽刻印章，
      為間接正犯，而此偽刻印章與偽造何志勇署押均為偽造私
      文書之部分行為，均不另論罪。被告丙○○、丁○○所為
      二次以「新合益十二號」漁船航行至大陸地區犯行；被告
      丙○○、丁○○於「福生三號」漁船上，與二名大陸殺手
      持槍射殺謝金郎、謝進聰二人；被告丙○○、甲○○所為
      多次販賣第一級毒品犯行，均時間緊接，方法相同，所犯
      構成要件各相同之罪名，顯均係出於概括之犯意為之，均
      依連續犯之規定論以一罪，並加重其刑（其法定刑為無期
      徒刑、死刑部分，依刑法第六十五條第一項、第六十四條
      第一項規定，均不得加重）。被告丙○○所犯運輸第一級
      毒品罪、私運管制進口物品罪、使大陸人民非法進入台灣
      地區罪、台灣船舶航行至大陸地區罪、持有手槍罪、殺人
      罪、遺棄屍體罪、毀壞船艦罪、販賣第一級毒品及行使偽
      造私文書罪間，為一販賣毒品目的下所為之各個行為，有
      方法、結果之牽連關係，應從一重之目的行為即販賣第一
      級毒品罪處斷。被告丁○○所犯運輸第一級毒品罪、私運
      管制進口物品罪、使大陸人民非法進入台灣地區罪、台灣
      船舶航行至大陸地區罪、持有手槍罪、殺人罪、遺棄屍體
      罪及毀壞船艦罪間，亦均有方法、結果之牽連關係，從一
      重之運輸第一級毒品罪處斷。被告甲○○所犯運輸及販賣
      第一級毒品罪間，有方法、結果之牽連關係，從一重之目
      的行為即販賣第一級毒品罪處斷。再檢察官就犯罪事實一
      部起訴，其效力及於全部。本件被告丙○○、丁○○所犯
      違反台灣地區與大陸地區人民關係條例第二十八條應依第
      八十條第一項之中華民國船舶航行至大陸地區罪、修正前
      槍砲彈藥刀械管制條例第十二條第四項未經許可持有子彈
      罪、刑法第二百四十七條第一項遺棄屍體罪、第三百五十
      三條第一項之毀壞船艦罪，及被告丙○○另犯刑法第二百
      十六條、第二百十條之行使偽造私文書罪、第二百十七條
      偽造印章及署押罪等犯罪事實，雖未論述，但與前揭論罪
      科刑之運輸第一級毒品、偽造文書部分，分別有想像競合
      犯關係、方法結果之牽連關係及吸收關係，已如前述；另
      被告甲○○所犯修正前懲治走私條例第三條第一項之運送
      管制走私物品罪部分之犯罪事實，與前揭論罪科刑之毒品
      危害防制條例第四條第一項之運輸第一級毒品海洛因部分
      ，亦有想像競合犯之關係。是該等未起訴部分為起訴效力
      所及，本院得一併加以裁判。
八、原審以被告等罪證明確，予以論罪科刑，固非無見，惟(一)槍
    砲彈藥刀械管制條例業於九十四年一月二十六日修正公布，
    原第十一條製造、販賣或運輸其他各式槍砲罪刪除，改列於
    修正之第八條，原審未及比較修正前後之適用，尚有未合；
    刑法於九十四年二月二日修正公布，並於九十五年七月一日
    施行，原審就此刑法修正亦未及比較；(二)被告丙○○、丁○○與林金興、莊良賢本即謀議殺害「福生三號」船長船員，
    非在劫奪林金興所運輸之第一級毒品，已見前述，原判決認
    渠等尚犯強盜罪並與故意殺人罪為結合犯，並認有兩個運輸
    毒品行為，尚有誤會；另運輸後販賣第一級毒品，兩者間實
    有方法目的之關係，應從重之販賣第一級毒品罪處斷，原審
    論以運輸罪名，亦有未合；(三)販賣毒品之犯罪所得一百七十
    七萬元為現金，並已扣案，自無如全部或一部不能沒收時，
    追徵其價額或以其財產抵償之問題；(四)大陸殺手二人分持前
    揭丙○○準備，丁○○交付之手槍各一支，在福生三號漁船
    上槍殺謝金郎、謝進聰二人，依彈道比對，殺害二人之槍支
    屬同一把手槍，顯然當時係由一殺手持槍在旁警戒、押住被
    害人，另一人持槍連續將被害人二人槍殺，屬連續殺人犯行
    ，應以一殺人罪論，原審認係同時槍殺二人，屬想像競合犯
    關係，尚有未合；(五)二名大陸殺手並不犯違反台灣地區與大
    陸地區人民關係條例第十五條第一款應依同條例第七十九條
    第一項使大陸人民非法進入台灣地區罪，及違反同條例第二
    十八條應依八十條第一項之中華民國船舶航行至大陸地區罪
    處斷各罪，原審認兩名大陸殺手亦犯此二罪，並與丙○○、
    莊良賢等人間有犯意聯絡行為分擔之共犯關係，自屬不當；
    (六)原審認定被告甲○○尚犯販賣第三級毒品Ｋ他命部分（詳
    後述），亦有不當。原判決有上揭可議之處，被告等上訴否
    認犯罪，雖無可取，而檢察官上訴意旨指(1)被告丙○○運輸
    毒品部分原審僅處無期徒刑，尚嫌過輕，惟被告丙○○僅一
    個運輸毒品行為，並與販賣行為從一重之販賣罪處斷；(2)被
    告丙○○偽簽「何志勇」名義租屋藏毒之所犯行使偽造私文
    書罪，係另行起意，然其運輸毒品入境後當然須尋找隱密地
    點藏毒，是其假冒他人名義承租房屋藏毒，自與運輸之毒品
    罪有方法結果之牽連犯關係；(3)被告甲○○共同運輸、販賣
    毒品，數量甚多，惡性非輕，應處極刑，原審僅處無期徒刑
    ，尚嫌過輕，惟查被告甲○○係聽命於莊良賢，且犯後尚能
    坦承部分犯行，並有悔意，應不致處極刑，以上亦均無理由
    ，惟檢察官指摘原審判決對被告丙○○未論處販賣第一級毒
    品罪，對被告甲○○僅論處共同運輸毒品罪，未論處連續販
    賣毒品罪等情，判決不當，求予撤銷改判，則均有理由。原
    判決既有可議，即屬無可維持，應由本院將原判決撤銷予以
    改判。爰審酌被告丙○○利用其在海調處提供線索為掩護，
    實際參與運輸、販賣毒品海洛因（運輸之毒品海洛因磚數量
    高達近四百塊），並與被告丁○○為圖一己之私利，接運大
    陸殺手持槍殺害中桶船舶「福生三號」人員滅口，並將被害
    人謝金郎、謝進聰之屍體以船錨捆綁拋入海中，放火燒燬「
    福生三號」，企圖毀屍滅跡，手法兇殘，令人髮指，嚴重危
    害社會治安，事後均猶飾詞卸責，無悔改之心，惡性重大，
    罪無可逭，實均有與社會永久隔離之必要；被告甲○○明知
    第一藏毒處所內藏有大量毒品海洛因，猶受莊良賢之指示，
    將毒品海洛因搬運至第二藏毒處所，藉以販售牟利，並積極
    配合莊良賢之販賣毒品網絡，或積極送交毒品海洛因予貨主
    ，或向貨主收取毒品之對價，雖其於偵查時坦承犯行，惟其
    到院後又否認犯行，顯然並無悔改之誠意，及其犯後態度等
    一切情狀，分別量處如主文第二、三、四項所示之刑。被告
    丙○○、丁○○、甲○○並均依刑法第三十七條第一項規定
    ，均宣告褫奪公權終身。
九、扣案在第一藏毒處所查獲之驗餘淨重一、○八公克（毛重五
    、○七公克）第一級毒品海洛因粉末（惟此部分與被告甲○○無關）、在第二藏毒處所查獲之淨重一百十四公斤八百三
    十點一公克（純質淨重一零一公斤二百八十點一五公克、純
    度百分之八十八點二）之第一級毒品海洛因磚三百二十一塊
    ，為公告管制之毒品，應依毒品危害防制條例第十八條第一
    項前段沒收銷燬之，但其中十公克已由法務部依「醫藥或研
    究用毒品及器具管理辦法」第六條之規定，准予內政部警政
    署刑事警察局領用，有法務部九十三年十二月三日法檢決字
    第０九三００四八八一五號函在卷可憑（見本院上重更一字
    第一九號卷一第二六六頁），故就該十公克海洛因部分不予
    銷燬。自被告甲○○車上查獲扣案之現金一百七十七萬元，
    為被告甲○○、丙○○與林金興、莊良賢販賣毒品所得之財
    物，應依毒品危害防制條例第十九條第一項規定沒收，在第
    一藏毒處所原扣得雙獅地球牌海洛因包裝袋十個、黃色塑膠
    外包裝五個、透明塑膠包裝袋十個、中型透明塑膠袋五十五
    個、大型黑色塑膠袋十八個、手提塑膠袋八個、膠帶二捲等
    物，其中雙獅地球牌海洛因包裝袋十個、黃色塑膠外包裝五
    個、透明塑膠包裝袋十個、中型透明塑膠袋五十四個、大型
    黑色塑膠袋十五個、手提塑膠袋八個、膠帶二捲，均因刑事
    警察局以未採獲相關跡證而已丟棄滅失，業據承辦員警蕭瑞
    豪於原審證述在卷，所餘大型黑色塑膠袋三個、中型透明塑
    膠袋一個均為被告丙○○所有；在第二藏毒處所查扣之暗紅
    色大型行李箱一只及自甲○○車上查扣之行動電話四具，為
    被告甲○○所有，為渠等運輸或販賣毒品所用之物，應依毒
    品危害防制條例第十九條第一項之規定沒收；扣案之「鴻漁
    一號」漁船壹艘，係共犯被告丁○○所有供運輸第一級毒品
    所使用之水上交通工具，應依毒品危害防制條例第十九條第
    三項規定沒收。航跡儀壹台、ＳＳＢ無線電話機壹台、ＷＥ
    ＮＤＥＮ無線電話機壹台、中國移動門號00000000
    000ＳＩＭ卡一只、儲值卡一只，為共犯丁○○及同案被
    告余國明所有，均為供運輸或販賣第一級毒品聯絡所用之物
    ，亦應依毒品危害防制條例第十九條第一項之規定沒收。仿
    貝瑞塔廠半自動手槍之改造手槍（第一號手槍）及義大利貝
    瑞塔廠９２ＦＳ型半自動手槍（第二號手槍）各一把，為被
    告丙○○未經許可所持有之違禁物，應依刑法第三十八條第
    一項第一款之規定沒收。被告丙○○偽造「何志勇」名義之
    一式二份房屋租賃書上偽簽之「何志勇」」署押、偽蓋之印
    文各一枚（僅扣得房屋租賃契約書一份，另一份業已滅失）
    ，因其中一枚署押業已滅失，其未滅失之偽簽「何志勇」署
    押一枚、偽蓋之印文，均應依刑法二百十九條之規定沒收之
    。又偽刻之「何志勇」印章不能證明其不存在，仍應依刑法
    二百十九條之規定沒收之。至於扣案之被告丙○○所有之行
    動電話三具，在第一藏毒處所查扣被告丙○○所有之垃圾桶
    二個、煙盒一個、面紙盒一個；被告甲○○及同案被告陳小
    惠所有之房屋租賃契約書、鑰匙一把；被告甲○○所有之現
    金八萬九千元、快譯通一台、行動電話機一台，均非供本案
    犯罪所用之物，不得宣告沒收，附此說明。
十、公訴意旨另以：被告甲○○為圖暴利，竟於九十一年五月初
    起，與莊良賢共同基於販賣第三級毒品之犯意聯絡，由莊良
    賢提供毒品、洽妥買主、並談妥價格、交易方式與地點，再
    由甲○○持交毒品予買主及收取價金，所得則朋分花用，二
    人謀定後，甲○○即依莊良賢指示，至台中中港交流道附近
    向某不知名之成年男子拿取淨重六公斤一點五六公克之第三
    級毒品俗名Ｋ他命六包，伺機販賣牟利，因認被告甲○○尚
    犯有毒品危害防制條例第四條第三項之販賣第三級毒品罪嫌
    。訊據被告甲○○辯稱：Ｋ他命只是暫時放在伊處，並未要
    販賣等語。查販賣毒品罪，須有以營利之目的而販入或賣出
    之行為，始足構成。被告甲○○於偵查時係供稱：「（問：
    Ｋ他命之來源及用途）五月上旬莊良賢打電話給我，叫我到
    中部，他自己先聯絡好中部的朋友，在中港路交流道口，有
    一個人問我是否為『阿賢』的朋友，我說『是』，對方就拿
    六包東西給我，我拿回宜蘭存放，等莊良賢指示，要我送哪
    裡我就送哪裡，後來依莊良賢之指示先送海洛因，被查獲後
    ，就沒送Ｋ他命。」等語（見九一偵字一九六四號卷第二二
    三頁），是被告甲○○固係依莊良賢指示，至台中中港交流
    道附近向某不知名之人拿取，惟無證據證明其有意圖營利而
    販入第三級毒品之行為，其取得該Ｋ他命後，亦無代為出售
    之販賣行為，被告甲○○所辯尚非不可採。是依卷證資料，
    僅能證明被告甲○○有持有該第三級毒品行為，而毒品危害
    防制條例對該行為又無處罰之規定，不能證明被告甲○○有
    販賣第三級毒品行為，因公訴人認此與其販賣第一級毒品行
    為有吸收關係，自不另為無罪之諭知。又毒品危害防制條例
    第十八條第一項後段係規定查獲之第三級毒品，無正當理由
    而擅自持有者，均「沒入」銷燬之。既係規定「沒入」，自
    採行政處罰，該扣案之第三級毒品Ｋ他命，應另由行政機關
    依法處分之。又被告甲○○於偵查中自白有販賣第二級毒品
    安非他命部分，並無其他證據足資證明，尚難僅以其前開自
    白而論罪（此部分復未經檢察官提起公訴），附此敘明。
據上論斷，應依刑事訴訟法第三百六十九條第一項前段、第三百
六十四條、第二百九十九條第一項前段、第三百條，毒品危害防
制條例第四條第一項、第十八條第一項、第十九條第一項、第三
項，修正前懲治走私條例第二條第一項、第三條第一項，台灣地
區與大陸地區人民關係條例第十五條第一款、第二十八條、第七
十九條第一項、第八十條第一項前段，槍砲彈藥刀械管制條例第
七條第四項、（修正前）槍砲彈藥刀械管制條例第十一條第四項
、第十二條第四項，刑法第二條第一項但書、第十一條前段、（
修正前）第二十八條、第二百七十一條第一項、第二百四十七條
第一項、第三百五十三條第一項、第二百十六條、第二百十條、
（修正前）第五十六條、（修正前）第五十五條、第三十七條第
一項、第三十八條第一項第一款、第二百十九條，判決如主文。
本案經檢察官陳大偉到庭執行職務。
中　　華　　民　　國　　96　　年　　10　　月　　18　　日
 　　　　　 刑事第十五庭  審判長法　官　  吳昭瑩
                                法　官　  蘇隆惠
                                法　官　  李正紀
以上正本證明與原本無異。
如不服本判決，應於收受送達後十日內向本院提出上訴書狀，其
未敘述上訴之理由者並得於提起上訴後十日內向本院補提理由書
（均須按他造當事人之人數附繕本）。
                                書記官     鄭信昱
中　　華　　民　　國　　96　　年　　10　　月　　18　　日
附錄：本案論罪科刑法條全文
毒品危害防制條例第4條
製造、運輸、販賣第1級毒品者，處死刑或無期徒刑；處無期徒
刑者，得併科新臺幣一千萬元以下罰金。
製造、運輸、販賣第2級毒品者，處無期徒刑或七年以上有期徒
刑，得併科新臺幣七百萬元以下罰金。
製造、運輸、販賣第3級毒品者，處五年以上有期徒刑，得併科
新臺幣五百萬元以下罰金。
製造、運輸、販賣第4級毒品者，處三年以上十年以下有期徒刑
，得併科新臺幣三百萬元以下罰金。
製造、運輸、販賣專供製造或施用毒品之器具者，處一年以上七
年以下有期徒刑，得併科新臺幣一百萬元以下罰金。
前五項之未遂犯罰之。
修正前懲治走私條例第2條
私運管制物品進口、出口逾公告數額者，處七年以下有期徒刑，
得併科新臺幣二十萬元以下罰金。
以犯前項之罪為常業者，處三年以上十年以下有期徒刑，得併科
新臺幣三十萬元以下罰金。
第一項之未遂犯罰之。
第一項所稱管制物品及其數額，由行政院公告之。
修正前懲治走私條例第3條
運送、銷售或藏匿前條第一項之走私物品者，處五年以下有期徒
刑、拘役或科或併科新臺幣九萬元以下罰金。
以犯前項之罪為常業者，處一年以上七年以下有期徒刑，得併科
新臺幣二十萬元以下罰金。
第一項之未遂犯罰之。
臺灣地區與大陸地區人民關係條例第79條
違反第15條第1款規定者，處一年以上七年以下有期徒刑，得併
科新臺幣一百萬元以下罰金。
意圖營利而犯前項之罪者，處三年以上十年以下有期徒刑，得併
科新臺幣五百萬元以下罰金。
前二項之首謀者，處五年以上有期徒刑，得併科新臺幣一千萬元
以下罰金。
前三項之未遂犯罰之。
中華民國船舶、航空器或其他運輸工具所有人、營運人或船長、
機長、其他運輸工具駕駛人違反第15條第1款規定者，主管機關
得處該中華民國船舶、航空器或其他運輸工具一定期間之停航，
或廢止其有關證照，並得停止或廢止該船長、機長或駕駛人之職
業證照或資格。
中華民國船舶、航空器或其他運輸工具所有人，有第1項至第4項
之行為或因其故意、重大過失致使第3人以其船舶、航空器或其
他運輸工具從事第1項至第4項之行為，且該行為係以運送大陸地
區人民非法進入臺灣地區為主要目的者，主管機關得沒入該船舶
、航空器或其他運輸工具。所有人明知該船舶、航空器或其他運
輸工具得沒入，為規避沒入之裁處而取得所有權者，亦同。
前項情形，如該船舶、航空器或其他運輸工具無相關主管機關得
予沒入時，得由查獲機關沒入之。
臺灣地區與大陸地區人民關係條例第80條
中華民國船舶、航空器或其他運輸工具所有人、營運人或船長、
機長、其他運輸工具駕駛人違反第28條規定或違反第28條之一第
1項規定或臺灣地區人民違反第28條之一第2項規定者，處三年以
下有期徒刑、拘役或科或併科新臺幣一百萬元以上一千五百萬元
以下罰金。但行為係出於中華民國船舶、航空器或其他運輸工具
之船長或機長或駕駛人自行決定者，處罰船長或機長或駕駛人。
前項中華民國船舶、航空器或其他運輸工具之所有人或營運人為
法人者，除處罰行為人外，對該法人並科以前項所定之罰金。但
法人之代表人對於違反之發生，已盡力為防止之行為者，不在此
限。
刑法第7條之規定，對於第1項臺灣地區人民在中華民國領域外私
行運送大陸地區人民前往臺灣地區及大陸地區以外之國家或地區
者，不適用之。第1項情形，主管機關得處該中華民國船舶、航
空器或其他運輸工具一定期間之停航，或廢止其有關證照，並得
停止或廢止該船長、機長或駕駛人之執業證照或資格。
槍砲彈藥刀械管制條例第7條
未經許可，製造、販賣或運輸火砲、肩射武器、機關槍、衝鋒槍
、卡柄槍、自動步槍、普通步槍、馬槍、手槍或各類砲彈、炸彈
、爆裂物者，處死刑、無期徒刑或七年以上有期徒刑；處徒刑者
，併科新台幣00000000元以下罰金。
未經許可，轉讓、出租或出借前項所列槍砲、彈藥者，處無期徒
刑或五年以上有期徒刑，併科新台幣00000000元以下罰金。意圖
供自己或他人犯罪之用，而犯前二項之罪者，處死刑或無期徒刑
；處徒刑者，併科新台幣00000000元以下罰金。
未經許可，持有、寄藏或意圖販賣而陳列第1項所列槍砲、彈藥
者，處五年以上有期徒刑，併科新台幣00000000元以下罰金。
第1項至第3項之未遂犯罰之。
修正前槍砲彈藥刀械管制條例第11條
未經許可，製造、販賣或運輸第四條第一項第一款所稱其他可發
射金屬或子彈具有殺傷力之各式槍砲者，處五年以上有期徒刑，
併科新臺幣一千萬元以下罰金。
未經許可，轉讓、出租或出借前項所列槍砲者，處三年以上十年
以下有期徒刑，併科新臺幣七百萬元以下罰金。
意圖供自己或他人犯罪之用，而犯前二項之罪者，處無期徒刑或
七年以上有期徒刑，併科新臺幣一千萬元以下罰金。
未經許可，持有、寄藏或意圖販賣而陳列第一項所列槍砲者，處
一年以上七年以下有期徒刑，併科新臺幣七百萬元以下罰金。
第一項至第三項之未遂犯罰之。
槍砲彈藥刀械管制條例第12條
未經計可，製造、販賣或運輸子彈者，處一年以上七年以下有期
徒刑，併科新臺幣五百萬元以下罰金。
未經許可，轉讓、出租或出借子彈者，處六月以上五年以下有期
徒刑，併科新臺幣三百萬元以下罰金。
意圖供自己或他人犯罪之用，而犯前二項之罪者，處三年以上十
年以下有期徒刑，併科新臺幣七百萬元以下罰金。
未經許可，持有、寄藏或意圖販賣而陳列子彈者，處五年以下有
期徒刑，併科新臺幣三百萬元以下罰金。
第一項至第三項之未遂犯罰之。
刑法第271條
殺人者，處死刑、無期徒刑或十年以上有期徒刑。
前項之未遂犯罰之。
預備犯第一項之罪者，處二年以下有期徒刑。
刑法第247條
損壞、遺棄、污辱或盜取屍體者，處六月以上五年以下有期徒刑
。
損壞、遺棄或盜取遺骨、遺髮、殮物或火葬之遺灰者，處五年以
下有期徒刑。
前二項之未遂犯罰之。
刑法第353條
毀壞他人建築物、礦坑、船艦或致令不堪用者，處六月以上五年
以下有期徒刑。
因而致人於死者，處無期徒刑或七年以上有期徒刑，致重傷者，
處三年以上十年以下有期徒刑。
第1項之未遂犯罰之。
刑法第216條
行使第210條至第215條之文書者，依偽造、變造文書或登載不實
事項或使登載不實事項之規定處斷。
刑法第210條
偽造、變造私文書，足以生損害於公眾或他人者，處五年以下有
期徒刑。
